【裁判字號】    99,上易,69
【裁判日期】    990727
【裁判案由】    恐嚇取財等
【裁判全文】
臺灣高等法院臺南分院刑事判決          99年度上易字第69號
上  訴  人
即  被  告  戌○○
選任辯護人  賴鴻鳴律師
            黃俊達律師
            蕭麗琍律師
上列上訴人因恐嚇取財等案件，不服臺灣臺南地方法院97年度易
字第1418號中華民國98年12月15日第一審判決（起訴案號：臺灣
臺南地方法院檢察署97年度偵字第1493號及97年度營偵字第 203
、204號），提起上訴，本院判決如下：
    主  文
原判決撤銷。
戌○○共同連續犯恐嚇取財罪，處有期徒刑貳年肆月，扣案手提
袋壹個沒收。
    事  實
一、戌○○前於民國（下同）85年間違反槍砲彈藥刀械管制條例
    案件，經臺灣臺中地方法院以86年度訴字第 379號判決，判
    處有期徒刑一年十月，於刑之執行完畢或赦免後，令入勞動
    場所強制工作三年，經上訴臺灣高等法院臺中分院，以87年
    度上訴字第 289號判決，將原判決撤銷，所宣告之刑則相同
    ，經上訴最高法院既撤銷發回後，由臺灣高等法院臺中分院
    於91年12月12日以89年度上更(一)字第 163號將原判決撤銷，
    改判處有期徒刑一年，緩刑四年確定，竟不知悛悔正當做人
    。
二、戌○○綽號「小胖」、「阿隆」與林美珍（所涉附表一所示
    共同恐嚇取財罪部分已經本院於98年11月24日以98年度重上
    更(二)字第 239號判決，將原判決撤銷，判處有期徒刑一年，
    減為有期徒刑六月，如易科罰金，以銀元三百元折算一日，
    未據上訴而告確定）於89年間相識後即成為男女朋友並同居
    一處，戌○○基於竊盜及恐嚇取財之概括犯意，先於不詳時
    間、地點，以不詳方式取得不知情之林立文在茄定郵局申辦
    帳號：00000000000000號之帳戶及提款卡；不知情之陳照明
    在臺南關廟郵局所申辦帳號：00000000000000號之帳戶及提
    款卡後，於附表一、二所示時間、地點，以不詳方式下手竊
    得如附表一、二所示之車輛得手後即將車輛遷移他處置放，
    戌○○並進而循車內所留車主電話，於附表一、二所示時間
    連續撥打予附表一、二所示被害人之電話，分別以：如想取
    回汽車，須將指定之金額匯入指定之陳照明或林立文之帳戶
    ，如不聽從，則將汽車解體等語，恫嚇附表一、二所示之被
    害人，致附表一、二所示之被害人心生畏懼，擔心如不聽從
    匯款，其所有車輛將遭解體，而依指示匯款入戌○○所指示
    之如附表一、二所示帳戶內。其中附表一部分，戌○○為避
    免行跡敗露，並順利取得附表一所示被害人丁○○等人匯入
    上開帳戶之贖款，乃委由與其基於共同意圖為自己不法所有
    之恐嚇取財概括犯意聯絡之同居人林美珍，連續在戌○○向
    附表一所示之各該被害人實行恐嚇勒贖之犯罪行為時，參與
    分擔戌○○恐嚇取財之犯罪行為，即俟附表一所示之各該被
    害人將贖款匯入上開指定之林立文、陳照明郵局帳戶後，林
    美珍乃依戌○○之指示，分別於附表一所示時間、地點，攜
    帶戌○○交付之金融卡，前往遠離其住處之郵局提領，以掩
    飾行跡，而分別至如附表一所示郵局提款機提領被害人匯入
    之贖款現金，得手後置入林美珍所有之黑白條紋手提袋內，
    再將現金、金融卡交還戌○○，戌○○再交付其中部分金額
    予林美珍使用，戌○○於取得款項後再通知車主尋回車輛。
    嗣經警接獲被害車主張福民、黃○○等人報案，循線查詢陳
    照明上開帳戶資料，並調閱提款機錄影帶、路口監視器等進
    行分析，得知林美珍、戌○○二人涉嫌重大，於92年 1月15
    聲請搜索票，至位於臺南市○○街 7巷29號進行搜索，而查
    獲林美珍，並扣得林美珍所有於每次提款時所使用之手提袋
    1個而查悉上情，戌○○知悉後，即於92年1月16日出境逃逸
    。
三、案經嘉義縣警察局報請臺灣嘉義地方法院檢察署檢察官偵查
    後報請臺灣高等法院臺南分院檢察署函轉臺灣臺南地方法院
    檢察署檢察官偵查起訴。
    理  由
壹、關於證據能力方面
一、按被告以外之人於審判外之陳述，雖不符前四條之規定，而
    經當事人同意於審判程序作為證據，法院審酌該言詞陳述或
    書面陳述作成時之情況，認為適當者，亦得為證據，刑事訴
    訟法第159條之5定有明文。
二、查本件被告犯罪事實之證據方法，經本院準備程序提示予檢
    察官、被告及辯護人，均表示對於證據能力無意見，同意列
    為證據（本院卷第86頁）。
三、又查，本件證人即如附表一、二、三、四所示之被害人及共
    犯林美珍、李圍順等人於警詢之證述，核均係經由其等同意
    後始接受訊問，且經警方先訊問相關案情，由其等一一陳述
    後，始經記載於偵訊筆錄之中，嗣經閱覽筆錄無訛，再按捺
    指印所制作完成，全程並經錄音存證等情，足見警詢筆錄確
    係本於其等之陳述內容所制作，且符合取證之合法程序，是
    認上開證人於警詢中所為之供述證據，依其等作成時之情況
    ，應為適當者，自得採為證據。
四、再按被告以外之人於偵查中向檢察官所為之陳述，除顯有不
    可信之情況者外，得為證據，刑事訴訟法第159條之1第 2項
    定有明文。查證人即如附表一、二、三、四所示之被害人及
    共犯林美珍、李圍順等人於偵訊中所為之陳述，係以證人之
    身分具結作證，而因檢察官與法官同為司法官，衡諸實務運
    作，檢察官實施刑事偵查程序，應能恪遵法定程序之要求，
    未有違法取供之情事，符合取證之合法程序，亦無所謂「顯
    有不可信」之情形，故上開證詞雖於審判外所為，然應為傳
    聞證據之例外，具有證據能力。
五、另按通訊秘密係憲法第12條明定之基本人權，在通訊保障及
    監察法於88年 7月14日公布施行前，通訊秘密仍應受保障。
    又司法警察固有調查犯罪嫌疑人及蒐集證據之職責，然涉及
    侵害基本人權之通訊監察，法律並未賦與司法警察得逕行實
    施之權限。至證據之取得若非依法定程序為之，則應本諸人
    權保障及公共利益均衡維護之本旨，依比例原則權衡斟酌，
    以決定該項非依法定程序所取得之證據應否賦予證據能力。
    又按刑事訴訟法上「證據排除原則」，係指將具有證據價值
    ，或真實之證據因取得程序之違法，而予以排除之法則。而
    私人之錄音、錄影之行為所取得之證據，應受刑法第 315條
    之 1與通訊保障及監察法之規範，私人違反此規範所取得之
    證據，固應予排除，惟依通訊保障及監察法第29條第 3款之
    規定「監察者為通訊之一方或已得通訊之一方事先同意，而
    非出於不法目的者，不罰」，通訊之一方非出於不法目的之
    錄音，所取得之證據，即無證據排除原則之適用（最高法院
    96年台上字第3427號及第1969號判決意旨參照）。
  (一)查上開戌○○與辰○○之通訊監察譯文，雖依本件卷附書證
    雖查無通訊監察書，而不能認定其取得程序是否合法，然司
    法警察機關於辦案時，為即時查緝犯罪常有其現實急迫性，
    而未能及時取得核發監察書，依本件被害人辰○○報案後，
    戌○○隨時可能再打電話前來勒贖，俟取得通訊監察書已未
    能立即查錄其恐嚇通訊內容，是本院認上開通訊監察證據，
    雖未能提出合法之通訊監察書，基於人權保障及公共利益均
    衡維護之本旨並不違背，是斟酌比例原則，應賦予其證據能
    力。又查，戌○○向被害人玄○○恐嚇通訊之電話錄音，係
    由被害人玄○○自行實施電話察錄音而提供予警方（警卷(二)
    第12、31、32頁），其錄音內容乃被害人玄○○與戌○○交
    談經過，是該錄音帶係由通訊之一方所錄製，且被害人玄○
    ○因遭受戌○○之擄車勒贖，始利用其與戌○○討論交付贖
    款金額之機會，錄下戌○○之恐嚇內容，其目的尚非不法，
    是上開證據之取得，即無證據排除原則之適用，應可採為證
    據。
  (二)次按通訊監察之錄音、錄影，其所錄取之聲音或畫面，既係
    憑機械力拍錄，未經人為操控，該錄音、錄影經依刑事訴訟
    法第165條之1第 2項規定之調查程序後，固有證據能力。至
    通訊監察之監聽譯文如係被告以外之人之司法警察（官）監
    聽人員，於審判外將監聽所得資料以現譯方式整理後予以記
    錄而得，則本質上屬於被告以外之人於審判外之書面陳述，
    為傳聞證據，依刑事訴訟法第159條第1項規定，除法律有規
    定者外，不得作為證據。本件關於戌○○向被害人玄○○恐
    嚇通訊之電話錄音，及戌○○與被害人辰○○之通訊監察錄
    音，均係由警方人員將錄音所得資料以現譯方式整理後予以
    記錄，且該玄○○及辰○○之錄音譯文表、錄音帶（譯文表
    見偵查卷第30頁，錄音帶證物外放），經本院準備程序調查
    又提示予被告亦表示無意見，同意列為證據（本院卷第86頁
    ），則被告對於上開通訊監察譯文之真實性並不爭執，足見
    確係本於其等之電話錄音內容所制作，且依其作成時之情況
    ，應為適當者，是上開通訊監察及電話錄音譯文自得採為證
    據。
六、綜上所述，本院審酌上開證據製作時之情況，並無違法不當
    之情事，其證據之取得過程亦無瑕疵，認為以之作為證據應
    屬適當，與本案待證事實間復具有關連性，並經檢察官、被
    告及辯護人均表示同意列為證據，揆諸前開規定，應認該等
    供述證據符合傳聞證據之例外，自屬具有證據能力。
貳、認定犯罪事實所憑之證據及理由
一、訊據上訴人即被告戌○○坦白承認利用其竊得附表一、二所
    示之車內所留電話，於附表一、二所示時間撥打電話，連續
    向車主丁○○、辰○○、卯○○、丑○○、壬○○、宇○○
    、申○○、丙○○、Ｃ○○、未○○、黃○○、玄○○、Ｅ
    ○○、戊○○、癸○○、庚○○○、酉○○、辛○○等人恫
    稱，如想取回遭竊汽車，須將指定之金額匯入其指定之如附
    表一、二所示之陳照明或林立文申辦之帳戶，俟附表一、二
    所示之各該被害人將贖款匯入上開指定之林立文、陳照明郵
    局帳戶後，被告戌○○即指示共犯林美珍分別於附表一、二
    所示時間、地點，攜帶由被告戌○○交付之陳照明或林立文
    申辦之提款卡，前往附表一、二所示郵局之提款機提領被害
    人匯入之贖款現金等事實，核與被害人丁○○、辰○○、卯
    ○○、丑○○、壬○○、宇○○、申○○、丙○○、Ｃ○○
    、未○○、黃○○、玄○○、Ｅ○○、戊○○、癸○○、庚
    ○○○、酉○○、辛○○等人於警訊及本院另案共犯被告林
    美珍案件於臺灣嘉義地方法院及本院審理時分別指訴被害情
    節相符（見警卷第19頁至第53頁背面偵訊筆錄、臺灣嘉義地
    方法院92年度訴字第117號刑事卷第120頁審判筆錄、本院92
    年度上訴字第 497號刑事卷第33至第40頁、第50頁至第52頁
    訊問筆錄），並據證人林立文、陳照明證述明確（附於臺灣
    嘉義地方法院92年度訴字第 117號刑事卷第95頁至第98頁訊
    問筆錄，原審法院刑事卷〈第二宗〉98年10月20日審判筆錄
    ），復有被害人卯○○、丑○○、壬○○、宇○○、酉○○
    、癸○○等人提出之郵政國內匯款單四紙、上開六名被害人
    之車輛竊盜車牌失竊資料個別查詢報表與車籍作業系統查詢
    認可資料八紙、林立文與陳照明郵局帳戶交易詳情資料表各
    一件、關廟郵局於92年2月25日出具陳照明申辦帳號000000-
    0號帳戶之最近交易詳情單、鳳山郵局於92年2月27日以鳳營
    字第092506029001號函所附林立文申辦帳號 0000000號之最
    近交易詳情單、主要郵局地址資料（均附於臺灣嘉義地方法
    院92年度訴字第 117號刑事卷第58頁至第90頁）等資料均卷
    可憑。至於證人即被害人丑○○於警訊雖稱於91年11月28日
    上午10時30分許，即就遭歹徒恐嚇勒贖，於同日將新台幣（
    下同）五萬元匯入歹徒指定帳戶等語，及被害人宇○○於警
    訊陳稱於91年11月 6日上午失竊汽車，同日接獲恐嚇勒贖電
    話，當日將三萬五千元匯入歹徒指定帳戶等語，惟依前開郵
    政國內匯款單及帳戶交易詳情資料表所示，被害人丑○○、
    宇○○係分別於91年11月26日及於91年12月 6日匯款，是此
    二次恐嚇取財日期應分別為91年11月26日及91年12月 6日始
    正確，被害人丑○○、宇○○二人於警訊所言被害日期容屬
    誤記，附此敘明。
二、又查，被告戌○○恐嚇被害車主後，被害車主依被告戌○○
    指示將款項匯入所指定帳戶內，被告戌○○再指示共犯即同
    居女友林美珍分散至各郵局提領贓款，共犯林美珍依據被告
    戌○○之指示分別至附表一所示郵局提領款項，且將所領款
    項均交付予被告戌○○，被告戌○○則每月給付共犯林美珍
    約一萬一千元之費用乙節，亦據證人林美珍證述明確，即證
    人林美珍為警查獲後於警、偵訊及檢察官聲請羈押法院訊問
    時均明白供承：伊所持有二張分別為陳照明、林立文之郵局
    提款卡均是被告所交付，伊於91年初至91年底均與被告同居
    一起，於91年11月初知道被告戌○○在做竊車、恐嚇取財情
    事，因伊認為怪怪的，自己研判被告應該是在犯罪。至於共
    犯有幾人不清楚，被告是在91年11月初至11月底由被告交付
    提款卡給伊至各郵局領錢，領約十餘萬元，密碼是寫在提款
    卡上，每次提領款項後均將錢交給被告處理，被告平日會給
    伊生活費一萬一千元左右，該二張提款卡於91年11月底在新
    營交流道旁交還被告，伊知道這種行為是犯法的，但是伊沒
    去幫被告領錢，被告就會辱罵伊，也不給伊生活費，所以才
    幫被告領錢，警方所播放辰○○、玄○○遭受恐嚇時歹徒打
    電話恐嚇之錄音的聲音就是被告本人聲音沒錯，伊不會認錯
    聲音。伊總共提領約六、七次，詳細次數已記不清楚，每次
    領款金額已不記得，但最少領二萬五千元，最多領五萬元，
    伊記得有在91年11月14日下午 3時14分在新營新進路郵局提
    款、同年月19日至鹽水嘉冬腳郵局提款、同年月26日下午 1
    時28分至新營民生郵局提款、同年月26日下午 2時47分至義
    竹郵局提款，均提領一次，其餘就記不清楚，被告有告訴伊
    提領贓款均要遠離住處附近郵局提領，警方所播放監視錄影
    器內提領女子均為伊，扣案的包包為伊所有，即為每次領錢
    所用的包包等語（見本院95年度上更(一)字第 356號卷內所附
    警卷第1頁背面至第7頁偵訊筆錄、偵查卷第31至第32頁、第
    36頁至第37頁訊問筆錄、臺灣嘉義地方法院92年度聲羈字第
    9號刑事卷第5頁至第6頁訊問筆錄，同法院92年度訴字第117
    號刑事卷第11至第17頁訊問筆錄、第94至第102頁、第117頁
    至第 119頁訊問筆錄）。
三、雖證人林美珍事後翻異前詞，改陳：伊於提領款項當時並不
    知該款項為被告戌○○等人所犯竊車勒贖而得，僅覺得怪怪
    的，事後才知道，所領款次數僅有五次云云，然查：
  (一)證人林美珍為警逮捕後即表示認罪，對相關被告戌○○交付
    提款卡提款過程已明確交代，倘未涉及犯罪，苟無其事，當
    不會憑空認罪，且犯罪嫌疑者甫遭查獲時，並無其他防備與
    顧忌，經常照實陳述，不會特意憑空編造情節，且證人林美
    珍於本院審判時到庭，表示因現與被告戌○○同居，二人已
    育有二女，現懷有身孕，腹中嬰孩為被告戌○○之子女，該
    案亦涉及其個人刑事責任部分，故拒絕作證等情（見原審卷
    〈第二宗〉第179頁至第180頁及98年10月20日審判筆錄），
    並有證人林美珍提出之戶籍謄本、成大醫院婦產部優生保健
    科出具之血緣鑑定報告書、國立成功大學醫學院附設醫院於
    98年7 月30日出具之診斷證明書等資料附卷可憑，足見被告
    林美珍早於90年間即與被告戌○○二人同財共居，並育有二
    女，現又再度懷孕，關係甚為密切，是證人林美珍於警詢時
    初供所陳述：知道共犯戌○○在做竊車、恐嚇取財情事等語
    ，應與事實相合，是其嗣後因欲脫罪而翻異前供，避重就輕
    ，是其後供詞之證明力已失去可信性，較為薄弱，應合於常
    理。
  (二)且參以，證人林美珍另案中所坦承提領款項之地點確實在離
    其住處較遠之郵局為之，如非被告戌○○已為交代，證人林
    美珍亦可認知該帳戶內款項來源不單純，而至距離住處甚遠
    ，益徵共犯林美珍已認知所為係恐嚇取財之犯罪行為，為隱
    匿避免敗露行跡，故聽從被告指示刻意如此為之甚明。再參
    以，證人林美珍既需賴被告戌○○提供生活費，其對被告戌
    ○○所從事之恐嚇財財犯行，主觀上有所認識及知悉，並明
    知該提款卡非被告戌○○所有，而係第三人名義，為確保其
    生活費供給無虞，仍而與被告戌○○就恐嚇取財之犯行，允
    諾代為以第三人提款卡提領取款，則就其舉動而言，依社會
    通常觀念，得以間接推知其意思者，而認其與被告戌○○就
    恐嚇取財之犯意已相互默示合致，應無疑問。
  (三)另佐以，證人辰○○、玄○○遭歹徒恐嚇時，錄下歹徒恐嚇
    勒贖之電話，於報案後提供警方辦理，經警方播放上開恐嚇
    電話錄音帶予證人林美珍聽聞，證人林美珍確認該二份錄音
    內聲音確定為被告戌○○之聲音無誤，且經承辦警方調閱各
    郵局相關翻拍相片所示，而向本院聲請搜索票後至證人林美
    珍住處進行搜索扣得證人林美珍每次提領款項所攜帶之黑、
    白條紋皮包一個，亦有監視錄影器錄得證人林美珍提領款項
    翻拍照片、本院核發搜索票、嘉義縣警察局刑警隊搜索、扣
    押筆錄、扣押物品目錄表、證人林美珍指認被告交付提款卡
    之指認單等資料在卷可按。據上，證人林美珍事後翻異前詞
    ，否認犯罪，不足為有利於被告戌○○之認定。
  (四)另查，證人林美珍持被告戌○○所交付提款卡進而提款之時
    間與地點，分別於91年11月14日下午 3時14分在新進路郵局
    、同年月19日上午12時32分在臺南縣鹽水鎮鹽水茄苳腳郵局
    、同年月26日下午1時28分在新營民生郵局、同日下午2時47
    分許在嘉義縣義竹縣義竹郵局、同年月27日下午 3時41分在
    嘉義縣義竹縣義竹郵局，及於91年12月 6日在臺南市○○路
    ○○路郵局等處，利用被告戌○○所交付之林立文、陳照明
    二人之提款卡領取款項部分，已據證人林美珍、被害人丁○
    ○、辰○○、卯○○、丑○○、壬○○、宇○○等人證述明
    確，及有前開匯款郵局之帳戶交易資料及臺南縣新營市○○
    路郵局、鹽水茄苳腳郵局、義竹郵局、新營市民生郵局、臺
    南市○○路郵局局號局明查址資料在卷可憑。是據證人林美
    珍所陳述，其於91年11月初時取得被告戌○○所交付上開林
    立文、陳照明所申辦郵局提款卡後，該二張提款卡均在證人
    林美珍、被告戌○○持有中，並未於每次提領款項後，立即
    交還予被告戌○○後交還他人，且由被告戌○○與證人林美
    珍對附表一編號六所示於91年12月 6日至臺南市○○路郵局
    處提領被害人宇○○所匯入之款項均未爭執，則有關附表二
    所示被害人遭恐嚇及匯款後遭提領時間分別為91年11月18日
    、同年12月2日及同年月9日，可認在91年12月上旬被告戌○
    ○仍持有林立文、陳照明二人提款卡，而提領附表二所示被
    害人所匯入款項甚明。另參以被害人所述遭恐嚇時間至渠等
    所進行匯款時間，多為翌日，被害人於匯款後，於同一日即
    遭提領出，據上開被害人所陳遭竊後接獲多次恐嚇電話，並
    會與對方央求降低金額等情，可認被告戌○○如未掌控該二
    提款卡，則是否可以順利聯繫上被害車主，是否完成恐嚇行
    為，被害車主是否進行匯款等，均須持相關提款卡進行確認
    ，否則如何得以順利在被害人遭恫嚇進行匯款同一日立即將
    款項提領出，據此，可認附表二所示被害人失竊車輛遭恐嚇
    後進行匯款，亦由被告戌○○持所掌控該二提款卡，提領被
    害人所匯入之款項甚明。
  (五)此外，被告如何委由與其基於共同意圖為自己不法所有之恐
    嚇取財概括犯意聯絡之同居人林美珍，將被告向附表一所示
    之各該被害人實行恐嚇勒贖而使附表一所示之各該被害人將
    贖款匯入上開指定之林立文、陳照明郵局帳戶後，再由共犯
    林美珍乃依被告之指示，分別於附表一所示時間、地點，攜
    帶被告交付之金融卡，前往郵局提領，共犯林美珍與被告共
    同犯有附表一所示之恐嚇取財犯行，亦經本院98年度重上更
    (二)字第 239號審理結果認定共犯林美珍與被告該部分犯行，
    事證明確定，共同恐嚇取財罪犯行成立，於98年11月24日判
    決共犯林美珍有期徒刑一年，減為有期徒刑六月，如易科罰
    金，以銀元三百元折算一日，未據上訴而告確定。
四、末按刑事訴訟法第156條第2項固規定被告之自白，不得作為
    有罪判決之唯一證據，仍應調查其他必要之證據，以察其是
    否與事實相符。其立法旨意乃在防範被告自白之虛擬致與真
    實不符，故對自白在證據上之價值加以限制，明定須藉補強
    證據以擔保其真實性。經查，被告於本院審理中向法官所為
    之自白，其任意陳述之信用性已受確定保障之情況下所作成
    ，其自白應無係被告虛擬致與真實不符之虞，故對前開自白
    在證據價值之判斷已無再加以限制之必要，應認被告自白，
    其可信度甚高，堪信與事實相合。又經調查上開補強證據亦
    足資證明被告於審理中所為之任意性自白，核與事實相合，
    而確信被告前述自白之犯罪事實確屬真實。從而，本件事證
    明確，被告如附表一、二所示之竊盜及恐嚇取財之犯行，堪
    以認定，應依法論科。
參、論罪科刑之理由
一、按被告於91年12月10日最後犯罪行為後，刑法部分條文業於
    94年1月7日經立法院三讀修正，而經總統於94年2月2日公布
    並於95年7月1日施行。茲就本件涉及法律變更之部分述明如
    下：
  (一)按行為後法律有變更者，適用行為時之法律，但行為後之法
    律有利於行為人者，適用最有利於行為人之法律，現行刑法
    第2條第1項定有明文。此條規定乃與刑法第 1條罪刑法定主
    義契合，而貫徹法律禁止溯及既往原則，係規範行為後法律
    變更所生新舊法律比較適用之準據法，是刑法第 2條本身雖
    經修正，但刑法第 2條既屬適用法律之準據法，本身尚無比
    較新舊法之問題，應一律適用裁判時之現行刑法第 2條規定
    以決定適用之刑罰法律，先予辨明。又以本次刑法修正之比
    較新舊法之適用，除與罪刑無關者，例如易刑處分，拘束人
    身自由之保安處分等事項，不必列入綜合比較，得分別適用
    有利於為人之法律，於比較新舊法法時應就罪刑有關之一切
    情形，含本刑及有關之共犯、未遂犯、想像競合犯、牽連犯
    、連續犯、結合犯，以及累犯加重、自首減輕暨其他法定加
    減原因（如身份加減）與加減例等一切情形，本於統一性及
    整體性原則，綜其全部罪刑之結果而為比較，亦有最高法院
    95年度第8次刑庭會議決議可資參照及97年度台上字第902號
    判決意旨參照。
  (二)修正施行前刑法第28條規定：「二人以上共同實施犯罪之行
    為者，皆為正犯」，而修正施行後同條則規定：「二人以上
    共同實行犯罪之行為者，皆為正犯」，依修正條文立法理由
    說明，將原條文所定「實施」修正為「實行」，主要目的係
    在排除僅參與犯罪之「陰謀」或「預備」階段者成立共同正
    犯之可能，就此而言，修正施行後刑法第28條之規定已較修
    正前之規定限縮共同正犯成立之範圍，自以修正施行後之規
    定有利於被告。
  (三)又修正後刑法第55條關於牽連犯之規定業修正刪除，修正刪
    除牽連犯規定後，除法理上合於想像競合犯之情形仍可以一
    罪論外，其餘數犯罪行為之情形，即應依刑法第51條規定分
    論併罰。被告所犯上開竊盜及恐嚇取財具有牽連犯之關係，
    依修正前即行為時之規定，應從一重處斷；依修正後之刑法
    既已刪除牽連犯之規定，則所犯上述各罪應依數罪併罰之規
    定分論併罰，準此，修正後之規定並非較有利於被告。
  (四)修正後刑法刪除第56條關於連續犯之規定，經比較新舊法之
    結果，被告所犯上開各次竊盜及恐嚇取財犯行，具有連續犯
    之關係，依修正前即行為時之規定，應論以一罪加重其刑至
    二分之一，依修正後之刑法既已刪除連續犯之規定，則所犯
    上述各罪應依數罪併罰之規定分論併罰，準此，修正後之規
    定並非較有利於被告，依刑法第2條第1項之規定，應適用行
    為時之法律，即適用修正前刑法第56條連續犯之規定，論以
    一罪。
  (五)經綜合比較前揭新舊法結果，雖修正後刑法第28條規定較有
    利被告，然被告所犯上開各次竊盜及恐嚇取財犯行，分別各
    具有連續犯之關係，依行為時之法律，即適用修正前刑法第
    56條連續犯之規定，論以一罪之規定，既較有利於被告，且
    被告所犯上開竊盜及恐嚇取財具有牽連犯之關係，依修正前
    即行為時之規定，應從一重處斷，亦有利於被告，而被告犯
    行，適用修正前刑法第28條規定，對被告並無不利情形，是
    本件基於法律整體適用原則，爰依刑法第2條第1項前段規定
    ，適用最有利於行為人之法律，即行為時法。
  (六)末按修正後刑法施行前，刑法分則編有關罰金刑之貨幣單位
    係銀元；且依刑法分則編應處罰金者，應適用罰金罰鍰提高
    標準條例第1條、第4條之規定，亦即應按各該具體條文制定
    或修正之時間先後，定其提高之倍數。惟被告行為後，刑法
    施行法增訂第1條之1，於 95年6月14日經總統公布，並自同
    年7月1日起施行；該條規定：「中華民國94年1月7日刑法修
    正施行後，刑法分則編所定罰金之貨幣單位為新臺幣。94年
    1月7日刑法修正時，刑法分則編未修正之條文定有罰金者，
    自94年1月7日刑法修正施行後，就其所定數額提高為30倍。
    但 72年6月26日至94年1月7日新增或修正之條文，就其所定
    數額提高為三倍」。亦即自95年7月1日起，刑法分則編所定
    罰金之貨幣單位，由銀元改為新臺幣。惟刑法施行法第 1條
    之 1係替代罰金罰鍰提高標準條例部分條文，與經換算後，
    該條例所定之罰金額度相同，僅係貨幣單位由銀元改為新臺
    幣，不發生有利、不利之問題，亦非法律變更刑度之條文，
    當無比較新舊法之問題，是本件被告所犯竊盜罪及恐嚇取財
    罪，雖有罰金刑之處罰，但依前述說明，並無比較新舊法之
    問題，應逕依刑法施行法第1條之1之規定，附此敘明。
二、核被告戌○○所為：
  (一)就附表一編號１至６、附表二編號１、２、５至１２部分均
    係犯刑法第320條第1項竊盜罪及同法第346條第1項之恐嚇取
    財罪。
  (二)就附表二編號３、４部分之被害車主遭恐嚇後，因缺款而未
    匯款部分，則係犯刑法第320條第 1項竊盜罪及同法第346條
    第3項、第1項之恐嚇取財未遂罪。
  (三)被告戌○○就同一被害人多次撥打電話恐嚇行為，則係基於
    同一恐嚇取財犯意下之接續行為，僅侵害一法益，僅論以一
    罪。
  (四)被告戌○○與共犯林美珍就附表一所示之恐嚇取財犯行間具
    有犯意聯絡及行為分擔，應論以共同正犯。
  (五)被告戌○○先後多次所為附表一及附表二之竊盜、恐嚇取財
    既遂及未遂行為，均時間緊接、犯罪構成要件相同，顯係基
    於概括犯意反覆為之，應依修正前刑法第56條連續犯規定論
    以竊盜及恐嚇取財既遂一罪論，並加重其刑。
  (六)另被告戌○○所犯前開連續竊盜及恐嚇取財既、未遂犯行間
    ，有方法結果之牽連關係，依修正前刑法第55條規定，應從
    較重之恐嚇取財既遂罪處斷。
  (七)至公訴意旨雖未就被告所犯附表二之犯行部分起訴，惟有關
    被告所犯附表二部分竊盜及恐嚇取財犯行，本院認與附表一
    起訴部分有連續犯之關係，為起訴效力所及，基於審判不可
    分原則，應併予審理。
三、另公訴意旨雖認以：被告與共犯林美珍就附表一竊盜犯行，
    係共同基於意圖為自己不法所有之竊盜犯意聯絡之概括犯意
    聯絡，先推由被告以不詳方式下手竊取附表一所示之汽車得
    手，進而循車內所留電話，向附表一所示之被害人恐嚇取財
    ，因認被告就此部分亦與共犯林美珍應成立刑法第 320條竊
    盜罪之共同正犯等語。惟查：
  (一)另案被告林美珍於另案本院98年度重上更(二)字第 239號審理
    時，堅決否認有共同竊盜犯行，而依共犯被告林美珍雖坦承
    ：在91年11月初才知道戌○○在作竊車、恐嚇取財情事等語
    以觀，並不能當然推論被告與戌○○事前有常業竊盜之犯意
    聯絡。
  (二)又依被害人申○○、Ｃ○○、未○○、黃○○、玄○○、癸
    ○○、酉○○之指陳；酉○○、癸○○提出之郵政國內匯款
    單，及被害人玄○○遭戌○○恐嚇取財之錄音帶，亦不足以
    證明被告與戌○○基於共同意圖為自己不法所有之常業竊盜
    犯意聯絡，而推由戌○○實行竊盜之行為，是公訴人執上開
    被害人之指陳、郵政國內匯款單及被害人玄○○遭戌○○恐
    嚇取財之錄音帶等證據方法，已難憑採為林美珍亦涉有竊盜
    犯罪事實之論罪認定。
  (三)況且，公訴人復自始就被告與林美珍間就附表一之竊盜行為
    有如何犯罪之事前謀議、如何推由戌○○人實行等節，亦未
    能提出任何證據以證明之，即乏證據以認定被告與林美珍就
    竊盜犯行有何事前謀議或行為分擔。
  (四)此外，公訴人起訴另案被告林美珍與被告共同犯附表一竊盜
    犯行，業經本院另案98 年度重上更(二)字第239號審理結果，
    認另案被告林美珍該部分共同竊盜犯行，不能證明而不另為
    無罪之諭知，經判決確定如前述。從而，公訴意旨認被告與
    林美珍就附表一所示之竊盜犯行應成立共同正犯，容有誤會
    ，併予敘明。
四、本案係經公訴檢察官以刑法第320條第1項普通竊盜罪起訴，
    原審論以刑法第320條第1項之普通竊盜罪，檢察官亦未上訴
    。然於本院審理時，檢察官論告意旨雖以：被告竊盜時間在
    91年11月間連續多次犯多起竊盜罪，顯然以竊車手法來恐嚇
    取財獲取財物，為其生活主要經濟來源，被告偷竊以此為業
    ，觸犯修法前刑法第 322條常業竊盜罪，原審判決僅論以被
    告刑法第320條第1項普通竊盜罪，顯有違誤等語。惟查：
  (一)按常業犯係以犯罪為職業並恃以維生，自有以犯罪不法所得
    為其主要生活依據之客觀事實為必要，始克符合恃以為生之
    旨趣（最高法院85年度台上字第 510號判例參照）。又按刑
    法上所謂常業犯，係指反覆以同種類行為為目的之社會活動
    之「職業性」犯罪而言，即謂常業犯乃係以犯罪行為為生活
    之職業，恃之以維生，因之常業犯就其犯意而言，係以同一
    犯罪行為恃以維生之意思，反覆為之，具有同一不變犯意之
    連續性，就其犯罪行為客體內涵觀察，客觀上則具有相當時
    間之連續性及可確定性，足以為生活之職業，方得依常業犯
    罪論擬。
  (二)查被告雖連續犯如附表一、二所示之竊盜犯行共達18次，然
    觀諸附表一及二所示之犯罪時間，係自91年11月 9日至同年
    12月10日僅有一個月餘，是就其犯罪之時間，其客觀上難謂
    具有相當時間之連續性，足可認定被告主觀上係基於反覆犯
    該上開犯罪行為之意思，並以同種類行為為目的之社會活動
    之職業性犯罪作為其生活之職業，並恃之以維生。又參以，
    被告從事運輸、批發工作，一直有正當工作，並不是以竊盜
    為業，益徵被告並非以該犯罪收入作為維生主要來源之一，
    恃此為生亦明。從而，揆諸前揭說明，被告上開犯罪情狀，
    與常業犯之構成要件尚屬有間，是檢察官論告意旨以：被告
    在一個月間連續多次犯多起竊盜罪，即認其係以竊盜為業云
    云，於法即有不合，併予敘明。
肆、撤銷改判之理由
一、原審依上開事證，予以論罪科刑，固非無據，然查：
  (一)按被告於犯罪後有無與被害人和解，賠償損害，係屬犯後態
    度之範疇，事實審法院自得以之為量刑審酌事項之一。被告
    於本院審理時，已與被害人申○○、丙○○、黃○○、玄○
    ○、Ｅ○○、戊○○、癸○○、李顏採雲等人達成和解，並
    賠償其等損害，有新營市調解委員會調解書八紙附卷可稽（
    本院卷第108至115頁），原審未及審酌上開量刑事由。
  (二)又本件檢察官起訴意旨係認被告就竊盜犯行與另案被告林美
    珍應成立刑法第 320條竊盜罪之共同正犯，然原判決就該部
    分起訴事實，係屬被告單獨犯罪未予敘明理由，即逕而認定
    被告單獨犯竊盜罪，應有判決不備理由之違誤。
二、被告上訴意旨以：被告坦承犯行，並已與被害人申○○、丙
    ○○、黃○○、玄○○、Ｅ○○、戊○○、癸○○、李顏採
    雲等人達成和解，賠償其等損害，請求從輕刑，給予自新機
    會等語，經查：
  (一)按刑法第57條第10款所稱犯罪後之態度，本屬主觀事項，包
    括行為人犯罪後有無悔悟等情形，尤足以測知其人刑罰適應
    性之強弱。被告在緘默權保障下仍坦承犯行，不惟可節省訴
    訟勞費，更屬其人格更生之表徵，自可予以科刑上減輕之審
    酌；而刑事訴訟法基於保障被告防禦權而設之陳述自由（消
    極不陳述與積極陳述）、辯明及辯解（辯護）權，係被告依
    法所享有基本訴訟權利之一，被告於審理時保持緘默或否認
    犯罪，應屬其防禦權之行使，則於科刑判決時，對刑之量定
    ，固不得因被告基於上開防禦權之行使，即予負面評價，逕
    認其犯罪後之態度不佳，而採為量刑輕重標準之一。但被告
    於犯罪後有無悔悟，係屬犯後態度之範疇；倘於犯後並無悔
    過之具體表現，事實審法院以之為量刑審酌事項之一，即無
    不可（最高法院99年度台上字第2905號判決意旨參照）。
  (二)查被告於本院審理時，已與被害人申○○、丙○○、黃○○
    、玄○○、Ｅ○○、戊○○、癸○○、李顏採雲等人達成和
    解，並賠償其等損害，有新營市調解委員會調解書八紙附卷
    可稽（本院卷第108至115頁），是被告援上開事由請求酌量
    從輕量刑，自屬有據。
  (三)又查，被告於本院準備程序及審理時均坦承本案犯罪事實不
    諱，雖於原審法院審理時提出辯解，經原審法院認以其乃犯
    罪後雖稱「認罪」，實則仍否認犯罪託詞卸責，不願清楚交
    代相關犯行之態度而為科刑之量定，然被告於審判中所為之
    辯明及辯解，應屬其防禦權之行使，是原判決因被告上開辯
    解而予負面評價，採為量刑參考，尚有未當。
三、依上所述，被告上訴意旨以：被告坦承犯行，已與被害人達
    成和解，並賠償其等損害為由，而指摘原判決量刑過重，請
    求從輕量刑，為有理由，應由本院將原判決予以撤銷改判，
    以期適法。
  (一)爰審酌被告素行不端，有卷附被告前案紀錄表可按，不思以
    正途取財，所竊取車輛分別為被害人平日代步使用或賴以維
    生之大貨車，利用被害人畏懼車輛遭解體之心裡，進行恫嚇
    ，索取財物之惡劣行徑，破壞社會秩序及危害個人財產安全
    ，惟於本院審理時坦承犯行，尚知悔悟，並已與被害人申○
    ○、丙○○、黃○○、玄○○、Ｅ○○、戊○○、癸○○、
    李顏採雲等人達成和解，並賠償其等損害，有新營市調解委
    員會調解書八紙附卷可稽（本院卷第108至115頁）暨其犯罪
    動機、目的、家庭狀況等一切情狀，量處如主文第二項所示
    之刑，以資懲儆。
  (二)又按共同正犯因相互間利用他人之行為，以遂行其犯意之實
    現，本於責任共同之原則，有關沒收部分，對於共犯間供犯
    罪所用之物，自均應為沒收之諭知。查扣案之手提袋一個，
    為共犯林美珍所有，並係供其提領被害人款項時所使用之物
    ，即供本案犯罪所用之物，業據證人林美珍供述明確，依共
    犯責任共同原則，應依刑法第38條第1項第2款規定沒收之。
  (三)至被告及其辯護人就本院科刑範圍，表示請求從輕量刑有期
    徒刑一年二月及給予緩刑云云。惟本院被告之犯罪手段，附
    表一及二合計18次犯行，造成社會治安及個人財產安全之危
    害程度等以上各上情，並參以案發後，被告即92年 1月16日
    出境大陸，藏匿大陸地區多年，本案經通緝始歸案，直至原
    審判決後，於本院審理時勉力與被害人和解等情，認其量刑
    自不宜過輕。又刑法第 346條之恐嚇取財罪，其最法定刑為
    六月以上五年以下有期徒刑，其最輕本刑為六月以上，而被
    告連續犯附表一及二合計18次犯行，應依修法前刑法第56條
    之規定，加重其刑，亦如上述，本院量定有期徒刑二月四月
    ，並未逾法定刑度（最輕本刑六月以上並加重之），亦僅在
    最重本刑七年六月（五年加重二分之一）之偏低刑度（約三
    分之一），應屬已從輕量定，是被告及辯護人雖請求從輕量
    刑有期徒刑一年二月，難認符合罪刑相當及比例原則，自不
    可採。再者，就科刑範圍，表示請求宣告緩刑云云（本院卷
    第38頁）。然本院審之被告曾因違反槍砲彈藥刀械管制條例
    案件，經法院判處有期徒刑一年，緩刑四年確定，有臺灣高
    等法院被告前案紀錄表可查，被告再犯本罪，足見緩刑之宣
    告，已難收防止再犯之效果，是認不宜再予宣告緩刑，併此
    敘明。
伍、不另為無罪之諭知部分
一、公訴意旨另以：被告戌○○承前開概括犯意，與經營中古車
    生意之李圍順（業經臺灣臺中地方法院93年度易字2017號判
    決確定）及綽號「明川」、「富哥」等其他數名真實姓名、
    年籍不詳之成年男子，共同基於意圖為自己不法所有之概括
    犯意聯絡，自92年 7月初起，合組竊車勒贖集團，由綽號「
    富哥」之人為首，先後於附表三編號 1至11號及附表四編號
    1至4號所示時、地，由綽號「明川」之人竊得車輛後，再由
    被告戌○○以預付卡或公共電話依自用小客車上所留之車主
    或使用人電話號碼通知車主或使用人，恐嚇其等應於限定時
    間內匯款至由渠等事先收購而得之如附表三所示之人頭帳戶
    （各次行竊時間、地點、被害人、竊得車輛、匯款時間、金
    額及帳戶均詳如附表三、四所示），否則要將車輛解體或破
    壞，且會永遠找不到車等以加損害於車主或使用人財產之事
    恐嚇之，使附表三編號 1至11號所示之車主或使用人因心生
    恐懼而依約匯款，隨後再由被告戌○○指示李圍順持提款卡
    至高雄縣岡山鎮○○○縣路竹鄉內之提款機提領恐嚇而得之
    金錢，每提領一萬元，李圍順可從中獲取一千六百元，餘由
    被告戌○○帶回轉交集團處理，附表四編號1至4號所示之車
    主或使用人則未依約匯款。嗣於92年11月6日下午3時許，李
    圍順與被告戌○○二人在臺南縣歸仁鄉○○路○段156號前，
    正擬商討如何領取恐嚇而得之金錢，適由被告戌○○使用門
    號00-0000000號公共電話撥打電話予被害人Ａ○○時，為埋
    伏警員當場查獲，被告戌○○趁隙逃逸，李圍順則為警逮捕
    ，警員並在李圍順所駕駛之車牌號碼9596－ＧＴ號自用小客
    車內扣得專供向車主或使用人恐嚇之門號0000000000號、00
    00000000號行動電話及李圍順與被告戌○○聯絡用之000000
    0000號行動電話各一支等物。因認被告戌○○就此部分亦涉
    有刑法第320條竊盜罪及同法第346條第 1項恐嚇取財既遂罪
    、同條第3項、第1項恐嚇取財罪等語。
二、本件公訴人認被告戌○○涉有附表三與附表四所示之竊盜、
    恐嚇取財既遂及未遂等犯行，係以證人即同案共犯李圍順之
    供述，與證人即被害人己○○、天○○、Ｂ○○、Ｄ○○、
    巳○○、地○○、午○○、子○○、李美婷、宙○○、寅○
    ○、甲○○、黃國興、乙○○、Ａ○○等人於警詢中指訴相
    符，並有被害人所匯入之王秀貞帳戶交易明細表一紙、第一
    商業銀行存款存根聯二紙、雲林縣臺西鄉農會匯款申請書、
    臺灣銀行匯出匯款用紙各一張、第一商業銀行存款憑條五紙
    、門號0000000000號及0000000000號行動電話之雙向通聯資
    料查詢各一紙、車輛竊盜、車牌失竊資料個別查詢報告－查
    詢車輛認可資料在卷可按，及扣得被告戌○○等人恐嚇被害
    人之行動電話二支等物可佐。
三、按犯罪事實應依證據認定之，無證據不得認定犯罪事實；又
    不能證明被告犯罪者，應諭知無罪之判決，刑事訴訟法第15
    4條第2項、第301條第1項分別定有明文。而認定犯罪事實所
    憑之證據，雖不以直接證據為限，間接證據亦包括在內，然
    無論直接或間接證據，其為訴訟上之證明，須於通常一般之
    人均不致有所懷疑，而得確信其為真實之程度者，始得據為
    有罪之認定，倘其證明尚未達到此一程度，而有合理之懷疑
    存在，致使無從形成有罪之確信，根據罪疑唯輕、罪疑為有
    利被告之原則，即不得遽為不利被告之認定，最高法院76年
    臺上字第4986號著有判例可參。次按刑事訴訟法第161條第1
    項規定：檢察官就被告犯罪事實，應負舉證責任，並指出證
    明之方法。因此，檢察官對於起訴之犯罪事實，應負提出證
    據及說服之實質舉證責任。倘其所提出之證據，不足為被告
    有罪之積極證明，或其指出證明之方法，無從說服法院以形
    成被告有罪之心證，基於無罪推定之原則，自應為被告無罪
    判決之諭知，最高法院 92年臺上字第128號亦著有判例可參
    。
四、訊據被告戌○○堅決否認就起訴書有關與共犯李圍順、「明
    川」、「富哥」等人共犯附表三、四所示部分之竊盜、恐嚇
    取財等部分犯行，並辯稱：被告於92年 1月16日出境至大陸
    地區，一直到94年 7月間才偷渡回臺灣，該段期間均在大陸
    ，因此於92年10月及11月間均在大陸，不可能於該段期間與
    共犯李圍順等人從事竊車勒贖之行為，且警方逮捕證人李圍
    順部分並不合法，李圍順當時並非現行犯，或準現行犯，因
    此，警方逮捕證人李圍順已非合法，其之後所掣製之筆錄，
    自難認有證據能力，且證人李圍順所陳述內容空洞，即有關
    犯罪時間、有哪些被害人及提領多少款項等均無明確供述，
    自難以此證言為不利於被告之認定，此外，綽號「小胖」之
    人，應非指被告一人，凡體型上、年齡等均容易冠上此綽號
    ，被告綽號雖也叫「小胖」，但難認為證人李圍順所指述之
    「小胖」等語。
五、按刑事訴訟法第156條第2項規定：被告或共犯之自白，不得
    作為有罪判決之唯一證據，仍應調查其他必要之證據，以察
    其是否與事實相符。其立法旨意乃在防範被告或共犯自白之
    虛擬致與真實不符，故對自白在證據上之價值加以限制，明
    定須藉補強證據以擔保其真實性。而所謂補強證據，係指除
    該自白本身之外，其他足以證明該自白之犯罪事實確具有相
    當程度真實性之證據而言，雖所補強者，非以事實之全部為
    必要，但亦須因補強證據之質量，與自白之相互利用，足使
    犯罪事實獲得確信者，始足當之。又共犯之自白，縱所述內
    容一致，仍為自白，究非屬自白以外之其他必要證據，尚不
    足以謂共犯之自白相互間得作為證明其所自白犯罪事實之補
    強證據；而證人以聞自被告本人在審判外之陳述作為內容所
    為之轉述，屬於傳聞供詞，縱然具備任意性，因仍屬被告自
    白或對己不利陳述之範疇，亦不足作為其所述犯罪事實（即
    被告犯罪後對證人所透露犯罪行為之待證事實）之補強證據
    （最高法院96年度臺上字第 1041、901號及95年度臺上字第
    483號判決意旨分別參照）。
六、經查，證人即共犯李圍順於92年11月 6日遭逮捕時先後於警
    、偵訊中固均自白陳稱：92年11月 6日為警查獲逮捕前，因
    戌○○看到有警方在盤查伊，而趁隙逃逸，該集團內有幾人
    伊不清楚，都是戌○○聯絡伊，每次戌○○向車主恐嚇後要
    伊拿著提款卡至提款機領錢，然後伊再把錢交給戌○○，戌
    ○○即將款項分給伊，竊車的是由綽號「富哥」、「明川」
    等人，由戌○○負責打電話給被害人，伊擔任車手負責領錢
    而已，伊於92年 7月份加入該擄車勒贖集團，領過十一、十
    二次的款項，伊受綽號「小胖」的指揮，都是「小胖」叫伊
    去提款，該集團成員僅見過「小胖」，其餘成員都是聽「小
    胖」說的，「小胖」就是戌○○，因戌○○有另案被通緝，
    所以叫伊提領，伊知道戌○○叫伊領的是什麼錢，有幾次和
    戌○○見面，戌○○正向被害人勒贖後就拿提款卡給伊叫伊
    去領錢等語（見偵查卷第14頁至第16頁偵訊筆錄，臺灣臺中
    地方法院92年度聲羈字第636號刑事卷第5頁訊問筆錄、93年
    度偵聲字第1號刑事卷第10頁至第12頁訊問筆錄、偵查卷第1
    4頁至第16頁、第59頁至第61頁偵訊筆錄 、第43頁至第45頁
    訊問筆錄），又證人李圍順於94年 8月30日在臺灣臺南地方
    法院檢察署檢察官囑託訊問，係有關陳光輝收受贓物罪部分
    作證，證人李圍順證稱：是「富哥」負責偷車，伊僅試車手
    ，負責領款，黃正「產」是小胖，負責將提款卡給伊，讓伊
    去提款，偷車主要是「富哥」、「明川」在負責，伊沒有打
    恐嚇電話，伊知道行竊同夥中僅有「富哥」、「明川」及小
    胖等人，伊僅見過小胖而已等語（見本院卷〈第二宗〉第57
    頁至第58頁訊問筆錄），即證人李圍順於有關陳光輝涉犯偽
    造文書等案件中雖以證人身分作證，但陳述其內容仍與其本
    身涉案部分有關，仍屬共犯自白，是仍須相當補強證據始可
    認定被告戌○○此部分犯行，合先敘明。
七、又查，警方查獲證人李圍順參與恐嚇勒贖集團，係由被害人
    Ａ○○報案後，警方為進行偵辦，在經被害人Ａ○○同意，
    將其使用行動電話轉接至警方使用電話，欲以來電顯示之電
    話號碼查出相關犯嫌，經數日接獲不同恐嚇嫌犯電話，承辦
    員警佯稱欲匯款而與歹徒周旋，並發現來電顯示號碼為臺南
    縣地區，遂先請求臺南縣歸仁派出所員警至相關公共電話亭
    處，發現證人李圍順仍在使用公共電話，為可疑現行犯而進
    行逮捕，證人李圍順亦供述出該竊車勒贖集團中尚有共犯即
    被告戌○○，負責提供提款卡等情，雖有證人即承辦員警蔡
    孟儒到庭證述甚詳（見原審卷〈第二宗〉第187頁至第196頁
    審判筆錄），但證人蔡孟儒並未參與逮捕過程，過程中是否
    有共犯逃逸，該共犯外觀、體型如何，均不可知，僅係聽聞
    證人李圍順陳述、指認有關共犯情形，尚難因此即可認為證
    人蔡孟儒之證述足為補強證人李圍順自白部分之證據。
八、再查，證人即被害人Ａ○○、Ｄ○○、巳○○、地○○、宙
    ○○、寅○○、甲○○、亥○○、乙○○等人於警詢中所指
    述內容僅為渠等車輛遭竊，及接獲恐嚇電話要求指示匯款至
    指定帳戶等語；證人即帳戶申辦者王秀貞、王明源等人分別
    證述申辦帳戶後遺失，不知何人使用；及遭人冒用證件偽造
    文書申辦開戶等情（見偵查卷第20頁至第21頁、第63頁至第
    64頁、第67頁至第73頁、第75頁至第76頁、第78頁至第81頁
    至第84頁、第134頁至第135頁偵訊筆錄，臺灣臺中地方法院
    93年度易字第2017號刑事卷第29頁至第30頁準備程序筆錄）
    ，即相關被害人均未將恐嚇電話內容錄製下，以供相關被害
    人或證人李圍順進行指認，此外，卷內所附證人王秀貞第一
    商業銀行全如意綜合管理帳戶往來申請書、存摺存款戶資料
    查詢單、臺中縣警察局烏日分局刑事組扣押筆錄、扣押物品
    目錄表、發話號碼明細表、車籍作業系統—查詢認可資料、
    被害人Ｄ○○、乙○○、天○○、宙○○、陳乃禛、子○○
    等人之匯款資料、臺灣大哥大股份有限公司出具門號000000
    0000號、門號0000000000號行動電話雙向通連資料查詢單、
    第一商業銀行竹科分行於92年11月21日以一竹科字第 183號
    函所附王明源開戶基本資料及交易明細等資料，亦無有關可
    認被告戌○○犯有此部分竊盜、恐嚇取財犯行。
九、綜上所述，本院參互審酌上開證據之調查結果，除證人李圍
    順於警、偵訊、該案審理及另案審理中陳述有關被告戌○○
    係該竊車勒贖集團成員，負責恐嚇被害人，及交付提款卡令
    證人李圍順提領款項屬於共犯自白外，並無其他補強證據足
    以認定被告戌○○共犯附表三、四部分之犯行，此外，公訴
    人提出之各項證據，均不足為被告戌○○就前述犯行有罪之
    積極證明，按公訴人就被告該部分犯罪事實，應負舉證責任
    ，並提出證明之方法，然公訴人既就被告該部分犯罪事實，
    未能提出適合於證明被告犯罪之積極證據，而依其指出證明
    之方法，亦無從說服本法院以形成被告戌○○就該部分犯行
    有罪之心證，基於無罪推定之原則，自不能逕論被告就附表
    三、四部分共犯刑法第320條第 1項竊盜罪，及同法第346條
    第 1項恐嚇取財既遂罪、未遂罪，原應就該部分為被告戌○
    ○無罪之諭知，惟公訴人既認附表三、四部分之竊盜、恐嚇
    取財罪與前開有罪部分，即本案附表一、二犯行部分具有連
    續犯、牽連犯之裁判上一罪關係，爰不另為無罪之諭知。
陸、適用之法律
一、刑事訴訟法第369條第1項前段、第364條 、第299條第1項前
    段。
二、修正前刑法第28條、第56條、第320條第1項、第346條第1項
    、第3項、第55條、第38條第1項第2款。
本案經檢察官趙中岳到庭執行職務。
中    華    民    國    99    年    7     月    27    日
                  刑事第五庭    審判長法  官  楊明章
                                      法  官  趙文淵
                                      法  官  蔡美美
以上正本證明與原本無異。
不得上訴。
                                      書記官  歐貞妙
中    華    民    國    99    年    7     月    27    日
附錄本判決論罪科刑法條
中華民國刑法第346條（恐嚇取財得利罪）
意圖為自己或第三人不法之所有，以恐嚇使人將本人或第三人之
物交付者，處六月以上五年以下有期徒刑，得併科一千元以下罰
金。
以前項方法得財產上不法之利益，或使第三人得之者，亦同。
前二項之未遂犯罰之。
中華民國刑法第320條（普通竊盜罪、竊佔罪）
意圖為自己或第三人不法之所有，而竊取他人之動產者，為竊盜
罪，處5年以下有期徒刑、拘役或5百元以下罰金。
意圖為自己或第三人不法之利益，而竊佔他人之不動產者，依前
項之規定處斷。
前二項之未遂犯罰之。
【附表一：原起訴範圍部分】
┌─┬────┬──────┬───┬────┬────┬────┬────┬────────┬────┬──────┬────┐
│編│竊盜時間│  竊盜地點  │被害人│被竊汽車│恐嚇取財│匯款時間│匯款金額│    匯款帳號    │取款時間│取款所屬郵局│備    註│
│號│        │            │      │車號    │時間及內│        │（新臺幣│                │        │            │        │
│  │        │            │      │        │容      │        │）      │                │        │            │        │
├─┼────┼──────┼───┼────┼────┼────┼────┼────────┼────┼──────┼────┤
│１│九十一年│雲林縣北港鎮│丁○○│Ｃ三—五│丁○○於│九十一年│五萬元  │林立文申辦之高雄│九十一年│臺南縣新營市│丁○○匯│
│  │十一月九│大北里三號前│      │五四八號│九十一年│十一月十│        │縣茄萣鄉茄萣郵局│年十一月│新進路三一六│款後接獲│
│  │日晚上九│            │      │自小客  │十一月九│四日    │        │00000000│十四日  │號新營新進郵│通知，而│
│  │時許    │            │      │車      │日晚上十│        │        │三八九五六七號帳│        │局。        │在嘉義縣│
│  │        │            │      │        │一時許，│        │        │戶              │        │            │竹崎鄉交│
│  │        │            │      │        │以其使用│        │        │                │        │            │流道附近│
│  │        │            │      │        │門號０九│        │        │                │        │            │尋回車輛│
│  │        │            │      │        │一八三八│        │        │                │        │            │。      │
│  │        │            │      │        │八五七二│        │        │                │        │            │        │
│  │        │            │      │        │號行動電│        │        │                │        │            │        │
│  │        │            │      │        │話接獲恐│        │        │                │        │            │        │
│  │        │            │      │        │嚇電話要│        │        │                │        │            │        │
│  │        │            │      │        │求匯款五│        │        │                │        │            │        │
│  │        │            │      │        │萬元至指│        │        │                │        │            │        │
│  │        │            │      │        │定之林立│        │        │                │        │            │        │
│  │        │            │      │        │文郵局帳│        │        │                │        │            │        │
│  │        │            │      │        │戶內，否│        │        │                │        │            │        │
│  │        │            │      │        │則將車輛│        │        │                │        │            │        │
│  │        │            │      │        │解體，吳│        │        │                │        │            │        │
│  │        │            │      │        │秋池甚為│        │        │                │        │            │        │
│  │        │            │      │        │畏懼而匯│        │        │                │        │            │        │
│  │        │            │      │        │款。    │        │        │                │        │            │        │
├─┼────┼──────┼───┼────┼────┼────┼────┼────────┼────┼──────┼────┤
│２│九十一年│嘉義縣大林鎮│辰○○│Ｃ五—四│辰○○於│九十一年│二萬五千│陳照明申辦之臺南│九十一年│臺南縣鹽水鎮│辰○○匯│
│  │十一月十│慈濟醫院旁  │      │七九一號│九十一年│十一月十│元      │縣關廟鄉關廟郵局│十一月十│忠孝路七十號│款後即與│
│  │七日上午│            │      │自小客車│十一月十│九日以妻│        │00000000│九日    │鹽水茄苳腳郵│歹徒聯繫│
│  │十時許  │            │      │        │七日上午│子劉淑麗│        │五０二七六一號帳│        │局          │，得悉其│
│  │        │            │      │        │十時三十│名義匯款│        │戶              │        │            │遭竊車輛│
│  │        │            │      │        │六分許、│        │        │                │        │            │放置在嘉│
│  │        │            │      │        │同年月十│        │        │                │        │            │義縣梅山│
│  │        │            │      │        │八日中午│        │        │                │        │            │鄉○○街│
│  │        │            │      │        │十二時十│        │        │                │        │            │路旁，而│
│  │        │            │      │        │四分、同│        │        │                │        │            │尋回車輛│
│  │        │            │      │        │上開日期│        │        │                │        │            │。      │
│  │        │            │      │        │十二時二│        │        │                │        │            │        │
│  │        │            │      │        │十九分許│        │        │                │        │            │        │
│  │        │            │      │        │，以其持│        │        │                │        │            │        │
│  │        │            │      │        │用門號０│        │        │                │        │            │        │
│  │        │            │      │        │九一九六│        │        │                │        │            │        │
│  │        │            │      │        │九七０八│        │        │                │        │            │        │
│  │        │            │      │        │七號行動│        │        │                │        │            │        │
│  │        │            │      │        │電話接獲│        │        │                │        │            │        │
│  │        │            │      │        │被告等人│        │        │                │        │            │        │
│  │        │            │      │        │恫嚇，要│        │        │                │        │            │        │
│  │        │            │      │        │求匯款六│        │        │                │        │            │        │
│  │        │            │      │        │萬元入指│        │        │                │        │            │        │
│  │        │            │      │        │定之臺南│        │        │                │        │            │        │
│  │        │            │      │        │關廟郵局│        │        │                │        │            │        │
│  │        │            │      │        │陳照明之│        │        │                │        │            │        │
│  │        │            │      │        │帳戶內，│        │        │                │        │            │        │
│  │        │            │      │        │如不配合│        │        │                │        │            │        │
│  │        │            │      │        │，即將車│        │        │                │        │            │        │
│  │        │            │      │        │子解體，│        │        │                │        │            │        │
│  │        │            │      │        │經辰○○│        │        │                │        │            │        │
│  │        │            │      │        │與歹徒討│        │        │                │        │            │        │
│  │        │            │      │        │價還價，│        │        │                │        │            │        │
│  │        │            │      │        │恐嚇金額│        │        │                │        │            │        │
│  │        │            │      │        │降為二萬│        │        │                │        │            │        │
│  │        │            │      │        │五千元。│        │        │                │        │            │        │
├─┼────┼──────┼───┼────┼────┼────┼────┼────────┼────┼──────┼────┤
│３│九十一年│高雄市苓雅區│卯○○│ＺＭ—九│卯○○於│九十一年│五萬五千│關廟郵局陳照明帳│九十一年│嘉義縣義竹鄉│卯○○匯│
│  │十一月二│武營路、武昌│      │０八號自│九十一年│十一月二│元      │戶              │十一月二│仁里村四二二│款後即接│
│  │十五日凌│路口        │      │用大貨車│十一月二│十六日以│        │                │十六日  │之二號義竹郵│獲被告等│
│  │晨四時許│            │      │        │十五日凌│其子施文│        │                │        │局          │人通知，│
│  │        │            │      │        │晨五時許│旭名義匯│        │                │        │            │而在屏東│
│  │        │            │      │        │接獲恐嚇│款      │        │                │        │            │市○○路│
│  │        │            │      │        │電話表示│        │        │                │        │            │耕讀園書│
│  │        │            │      │        │，需將款│        │        │                │        │            │坊前尋回│
│  │        │            │      │        │項十五萬│        │        │                │        │            │車輛。  │
│  │        │            │      │        │元匯入指│        │        │                │        │            │        │
│  │        │            │      │        │定陳照明│        │        │                │        │            │        │
│  │        │            │      │        │之帳戶內│        │        │                │        │            │        │
│  │        │            │      │        │，否則即│        │        │                │        │            │        │
│  │        │            │      │        │將車輛解│        │        │                │        │            │        │
│  │        │            │      │        │體，經施│        │        │                │        │            │        │
│  │        │            │      │        │錫堯哀求│        │        │                │        │            │        │
│  │        │            │      │        │，始將金│        │        │                │        │            │        │
│  │        │            │      │        │額降為五│        │        │                │        │            │        │
│  │        │            │      │        │萬五千元│        │        │                │        │            │        │
│  │        │            │      │        │。      │        │        │                │        │            │        │
├─┼────┼──────┼───┼────┼────┼────┼────┼────────┼────┼──────┼────┤
│４│九十一年│屏東縣屏東市│丑○○│ＶＰ—七│丑○○於│九十一年│五萬元  │林立文申辦之高雄│九十一年│臺南縣新營市│丑○○匯│
│  │十一月二│和平路九二號│      │七八號大│九十一年│十一月二│        │茄萣鄉茄萣郵局帳│十一月二│三民路一八０│款後，同│
│  │十五日上│旁          │      │貨車    │十一月二│十六日  │        │戶              │十六日  │之三號新營民│日接獲通│
│  │午九時許│            │      │        │十六日（│        │        │                │        │生郵局      │知，在嘉│
│  │        │            │      │        │公訴意旨│        │        │                │        │            │義縣竹崎│
│  │        │            │      │        │誤為二十│        │        │                │        │            │鄉○○道│
│  │        │            │      │        │八日）上│        │        │                │        │            │附近尋回│
│  │        │            │      │        │午十時三│        │        │                │        │            │車輛。  │
│  │        │            │      │        │十分許，│        │        │                │        │            │        │
│  │        │            │      │        │以其持用│        │        │                │        │            │        │
│  │        │            │      │        │門號０九│        │        │                │        │            │        │
│  │        │            │      │        │二八三五│        │        │                │        │            │        │
│  │        │            │      │        │五四四０│        │        │                │        │            │        │
│  │        │            │      │        │號行動電│        │        │                │        │            │        │
│  │        │            │      │        │話接獲被│        │        │                │        │            │        │
│  │        │            │      │        │告等人恫│        │        │                │        │            │        │
│  │        │            │      │        │嚇，要求│        │        │                │        │            │        │
│  │        │            │      │        │匯款五萬│        │        │                │        │            │        │
│  │        │            │      │        │元至指定│        │        │                │        │            │        │
│  │        │            │      │        │之林立文│        │        │                │        │            │        │
│  │        │            │      │        │郵局帳戶│        │        │                │        │            │        │
│  │        │            │      │        │內，否則│        │        │                │        │            │        │
│  │        │            │      │        │將車輛解│        │        │                │        │            │        │
│  │        │            │      │        │體，致林│        │        │                │        │            │        │
│  │        │            │      │        │源泰心生│        │        │                │        │            │        │
│  │        │            │      │        │畏懼而匯│        │        │                │        │            │        │
│  │        │            │      │        │款。    │        │        │                │        │            │        │
├─┼────┼──────┼───┼────┼────┼────┼────┼────────┼────┼──────┼────┤
│５│九十一年│台南縣佳里鎮│壬○○│Ｐ五—一│於九十一│九十一年│五萬五千│林立文申辦之高雄│九十一年│嘉義縣義竹鄉│壬○○匯│
│  │年十一月│佳里國中旁  │      │六０三號│年十一月│十一月二│元      │茄萣鄉茄萣郵局帳│十一月二│仁里村四二二│款後即與│
│  │二十七日│            │      │自小客車│二十七日│十七日下│        │戶              │十七日  │之二號義竹郵│被告聯繫│
│  │中午十二│            │      │        │中午十二│午三時三│        │                │        │局          │，得悉其│
│  │時許    │            │      │        │時三十分│十分許  │        │                │        │            │遭竊車輛│
│  │        │            │      │        │許撥打被│        │        │                │        │            │放置地點│
│  │        │            │      │        │害人林仲│        │        │                │        │            │後而尋回│
│  │        │            │      │        │佾使用之│        │        │                │        │            │車輛。  │
│  │        │            │      │        │門號０九│        │        │                │        │            │        │
│  │        │            │      │        │三二八八│        │        │                │        │            │        │
│  │        │            │      │        │九二二三│        │        │                │        │            │        │
│  │        │            │      │        │號行動電│        │        │                │        │            │        │
│  │        │            │      │        │話表示要│        │        │                │        │            │        │
│  │        │            │      │        │匯款六萬│        │        │                │        │            │        │
│  │        │            │      │        │元至指定│        │        │                │        │            │        │
│  │        │            │      │        │之林立文│        │        │                │        │            │        │
│  │        │            │      │        │之帳戶內│        │        │                │        │            │        │
│  │        │            │      │        │，否則即│        │        │                │        │            │        │
│  │        │            │      │        │將車輛解│        │        │                │        │            │        │
│  │        │            │      │        │體，經林│        │        │                │        │            │        │
│  │        │            │      │        │仲佾之央│        │        │                │        │            │        │
│  │        │            │      │        │求，始將│        │        │                │        │            │        │
│  │        │            │      │        │款項降為│        │        │                │        │            │        │
│  │        │            │      │        │五萬五千│        │        │                │        │            │        │
│  │        │            │      │        │元。    │        │        │                │        │            │        │
├─┼────┼──────┼───┼────┼────┼────┼────┼────────┼────┼──────┼────┤
│６│九十一年│屏東縣屏東市│宇○○│九Ｈ—七│宇○○於│九十一年│三萬五千│關廟郵局陳照明帳│九十一年│臺南市中區中│宇○○匯│
│  │十二月六│自由西路路旁│      │八０號自│九十一年│十二月六│元      │戶              │十二月六│正路四二號臺│款後，即│
│  │日上午十│            │      │用大貨車│十二月六│日      │        │                │日      │南中正路郵局│接獲通知│
│  │時許    │            │      │        │日上午十│        │        │                │        │            │表示其車│
│  │        │            │      │        │一時許，│        │        │                │        │            │輛放置在│
│  │        │            │      │        │接獲恐嚇│        │        │                │        │            │高雄縣鳳│
│  │        │            │      │        │電話要求│        │        │                │        │            │山市鳳埤│
│  │        │            │      │        │匯款十萬│        │        │                │        │            │街六八號│
│  │        │            │      │        │元入指定│        │        │                │        │            │處所而尋│
│  │        │            │      │        │之陳照明│        │        │                │        │            │回。    │
│  │        │            │      │        │帳戶內，│        │        │                │        │            │        │
│  │        │            │      │        │否則將車│        │        │                │        │            │        │
│  │        │            │      │        │輛解體，│        │        │                │        │            │        │
│  │        │            │      │        │經宇○○│        │        │                │        │            │        │
│  │        │            │      │        │哀求款項│        │        │                │        │            │        │
│  │        │            │      │        │降為三萬│        │        │                │        │            │        │
│  │        │            │      │        │五千元。│        │        │                │        │            │        │
└─┴────┴──────┴───┴────┴────┴────┴────┴────────┴────┴──────┴────┘
 【附表二：即公訴人擴張起訴事實部分】
┌─┬────┬──────┬───┬────┬────┬────┬────┬────────┬────┬──────┬────┐
│編│竊盜時間│  竊盜地點  │被害人│被竊汽車│恐嚇取財│匯款時間│匯款金額│    匯款帳號    │取款時間│取款所屬郵局│備    註│
│號│        │            │      │車號    │時間    │        │(新台幣)│                │        │            │        │
├─┼────┼──────┼───┼────┼────┼────┼────┼────────┼────┼──────┼────┤
│１│九十一年│嘉義縣布袋鎮│申○○│Ｎ—二二│申○○於│九十一年│八萬元  │林立文申辦之高雄│九十一年│臺南縣下營鄉│申○○匯│
│  │十一月十│英賓餐廳前  │      │八八號自│九十一年│十一月十│        │茄萣鄉茄萣郵局帳│十一月十│中營村二八九│款後即接│
│  │七日下午│            │      │小客車  │十一月十│八日上午│        │戶內            │八日    │三號下營中營│獲被告電│
│  │一時許  │            │      │        │七日晚上│十時許  │        │                │        │郵局        │話表示車│
│  │        │            │      │        │七時許，│        │        │                │        │            │輛放置在│
│  │        │            │      │        │其持用門│        │        │                │        │            │臺南縣官│
│  │        │            │      │        │號０九三│        │        │                │        │            │田鄉臺一│
│  │        │            │      │        │七四九五│        │        │                │        │            │線隆田陸│
│  │        │            │      │        │七一八號│        │        │                │        │            │橋前，經│
│  │        │            │      │        │行動電話│        │        │                │        │            │申○○尋│
│  │        │            │      │        │接獲被告│        │        │                │        │            │回      │
│  │        │            │      │        │恐嚇電話│        │        │                │        │            │        │
│  │        │            │      │        │，要求款│        │        │                │        │            │        │
│  │        │            │      │        │項十萬元│        │        │                │        │            │        │
│  │        │            │      │        │匯入指定│        │        │                │        │            │        │
│  │        │            │      │        │之林立文│        │        │                │        │            │        │
│  │        │            │      │        │帳戶內，│        │        │                │        │            │        │
│  │        │            │      │        │否則將被│        │        │                │        │            │        │
│  │        │            │      │        │害人所有│        │        │                │        │            │        │
│  │        │            │      │        │車輛解體│        │        │                │        │            │        │
│  │        │            │      │        │，經被害│        │        │                │        │            │        │
│  │        │            │      │        │人央求將│        │        │                │        │            │        │
│  │        │            │      │        │款項降為│        │        │                │        │            │        │
│  │        │            │      │        │八萬元。│        │        │                │        │            │        │
├─┼────┼──────┼───┼────┼────┼────┼────┼────────┼────┼──────┼────┤
│２│九十一年│屏東縣屏東市│丙○○│五Ｈ—二│丙○○於│九十一年│十萬元  │林立文申辦之郵局│九十一年│位於臺南市安│丙○○匯│
│  │十一月二│自由路三八五│      │九二號大│九十一年│十一月二│        │帳戶            │十一月二│南區○○路六│款後，即│
│  │十八日上│號前        │      │貨車    │十一月二│十八日下│        │                │十八日分│段七一二號臺│接獲通知│
│  │午八時許│            │      │        │十八日上│午一時許│        │                │別提領六│南土城郵局  │，在高雄│
│  │        │            │      │        │午十時許│        │        │                │萬元及四│            │縣鳳山市│
│  │        │            │      │        │，以其使│        │        │                │萬元款項│            │國泰路臺│
│  │        │            │      │        │用室內電│        │        │                │        │            │糖加油站│
│  │        │            │      │        │話（０七│        │        │                │        │            │附近尋回│
│  │        │            │      │        │）七一五│        │        │                │        │            │車輛    │
│  │        │            │      │        │八八二五│        │        │                │        │            │        │
│  │        │            │      │        │號電話，│        │        │                │        │            │        │
│  │        │            │      │        │接獲恐嚇│        │        │                │        │            │        │
│  │        │            │      │        │電話，要│        │        │                │        │            │        │
│  │        │            │      │        │求匯款十│        │        │                │        │            │        │
│  │        │            │      │        │五萬元入│        │        │                │        │            │        │
│  │        │            │      │        │指定之林│        │        │                │        │            │        │
│  │        │            │      │        │立文申辦│        │        │                │        │            │        │
│  │        │            │      │        │郵局帳戶│        │        │                │        │            │        │
│  │        │            │      │        │內，否則│        │        │                │        │            │        │
│  │        │            │      │        │將車輛解│        │        │                │        │            │        │
│  │        │            │      │        │體，經何│        │        │                │        │            │        │
│  │        │            │      │        │美錦哀求│        │        │                │        │            │        │
│  │        │            │      │        │，將金額│        │        │                │        │            │        │
│  │        │            │      │        │降為十萬│        │        │                │        │            │        │
│  │        │            │      │        │元。    │        │        │                │        │            │        │
│  │        │            │      │        │        │        │        │                │        │            │        │
├─┼────┼──────┼───┼────┼────┼────┼────┼────────┼────┼──────┼────┤
│３│九十一年│屏東縣屏東市│Ｃ○○│九Ｈ—五│Ｃ○○於│未匯款  │        │                │        │            │Ｃ○○在│
│  │十一月二│大武里建南路│      │三一號自│九十一年│        │        │                │        │            │屏東縣九│
│  │十九日上│二號前      │      │用大貨車│十一月二│        │        │                │        │            │如鄉東寧│
│  │午十時許│            │      │        │十九日上│        │        │                │        │            │村成二街│
│  │        │            │      │        │午十時三│        │        │                │        │            │停車場附│
│  │        │            │      │        │十分許，│        │        │                │        │            │近尋回車│
│  │        │            │      │        │以其持用│        │        │                │        │            │輛。    │
│  │        │            │      │        │門號０九│        │        │                │        │            │        │
│  │        │            │      │        │三二八八│        │        │                │        │            │        │
│  │        │            │      │        │三０七五│        │        │                │        │            │        │
│  │        │            │      │        │號行動電│        │        │                │        │            │        │
│  │        │            │      │        │話接獲被│        │        │                │        │            │        │
│  │        │            │      │        │告恐嚇電│        │        │                │        │            │        │
│  │        │            │      │        │話，要求│        │        │                │        │            │        │
│  │        │            │      │        │匯款二十│        │        │                │        │            │        │
│  │        │            │      │        │萬元入陳│        │        │                │        │            │        │
│  │        │            │      │        │照明申辦│        │        │                │        │            │        │
│  │        │            │      │        │郵局帳戶│        │        │                │        │            │        │
│  │        │            │      │        │內，如不│        │        │                │        │            │        │
│  │        │            │      │        │匯款將車│        │        │                │        │            │        │
│  │        │            │      │        │輛解體，│        │        │                │        │            │        │
│  │        │            │      │        │並丟擲汽│        │        │                │        │            │        │
│  │        │            │      │        │油彈。  │        │        │                │        │            │        │
├─┼────┼──────┼───┼────┼────┼────┼────┼────────┼────┼──────┼────┤
│４│九十一年│臺南市府前一│未○○│Ｃ七—八│未○○於│未匯款  │        │                │        │            │        │
│  │十二月一│街一七五號前│      │四六八號│九十一年│        │        │                │        │            │        │
│  │日下午三│            │      │自小客車│十二月二│        │        │                │        │            │        │
│  │時許    │            │      │        │日下午三│        │        │                │        │            │        │
│  │        │            │      │        │時五十六│        │        │                │        │            │        │
│  │        │            │      │        │分許，當│        │        │                │        │            │        │
│  │        │            │      │        │日晚間十│        │        │                │        │            │        │
│  │        │            │      │        │時許，及│        │        │                │        │            │        │
│  │        │            │      │        │同年月三│        │        │                │        │            │        │
│  │        │            │      │        │日中午均│        │        │                │        │            │        │
│  │        │            │      │        │接續接獲│        │        │                │        │            │        │
│  │        │            │      │        │被告及其│        │        │                │        │            │        │
│  │        │            │      │        │他歹徒恐│        │        │                │        │            │        │
│  │        │            │      │        │嚇電話，│        │        │                │        │            │        │
│  │        │            │      │        │要求被害│        │        │                │        │            │        │
│  │        │            │      │        │人匯款，│        │        │                │        │            │        │
│  │        │            │      │        │否則不還│        │        │                │        │            │        │
│  │        │            │      │        │車輛。  │        │        │                │        │            │        │
├─┼────┼──────┼───┼────┼────┼────┼────┼────────┼────┼──────┼────┤
│５│九十一年│嘉義縣民雄鄉│黃○○│二Ｗ—四│九十一年│九十一年│八萬元  │陳照明申辦之關廟│九十一年│臺南市北區西│黃○○匯│
│  │十二月一│大崎村十四甲│      │四九六號│十二月一│十二月二│        │郵局帳戶內      │十二月二│門路三段二一│款後，接│
│  │日晚間七│二三之一號前│      │自小客車│日晚間十│日      │        │                │日      │四號臺南南小│獲歹徒電│
│  │時三十分│            │      │        │時三十分│        │        │                │        │北郵局      │話，得悉│
│  │許      │            │      │        │許，蕭順│        │        │                │        │            │其遭竊車│
│  │        │            │      │        │吉使用門│        │        │                │        │            │輛放置在│
│  │        │            │      │        │號０九三│        │        │                │        │            │臺南縣柳│
│  │        │            │      │        │三六七九│        │        │                │        │            │營國小校│
│  │        │            │      │        │八八八號│        │        │                │        │            │門口處而│
│  │        │            │      │        │行動電話│        │        │                │        │            │尋回車輛│
│  │        │            │      │        │接獲歹徒│        │        │                │        │            │。      │
│  │        │            │      │        │恐嚇要求│        │        │                │        │            │        │
│  │        │            │      │        │匯款八萬│        │        │                │        │            │        │
│  │        │            │      │        │元入陳照│        │        │                │        │            │        │
│  │        │            │      │        │明帳戶內│        │        │                │        │            │        │
│  │        │            │      │        │。      │        │        │                │        │            │        │
├─┼────┼──────┼───┼────┼────┼────┼────┼────────┼────┼──────┼────┤
│６│九十一年│嘉義縣民雄鄉│玄○○│Ｂ六—一│玄○○於│九十一年│五萬零一│林立文申辦之高雄│九十一年│臺南市北區西│玄○○於│
│  │十二月一│大崎村十四甲│      │五一九號│九十一年│十二月二│元      │縣茄萣鄉茄萣郵局│十二月二│門路三段二一│匯款後，│
│  │日晚間八│二三之一號前│      │自小客車│十二月一│日下午一│        │00000000│日      │四號臺南小北│九十一年│
│  │時三十分│            │      │        │日晚間十│時許    │        │三八九五六七號帳│        │郵局        │十二月二│
│  │許      │            │      │        │時三十分│        │        │戶              │        │            │日下午二│
│  │        │            │      │        │許，其使│        │        │                │        │            │時許，接│
│  │        │            │      │        │用之門號│        │        │                │        │            │獲歹徒通│
│  │        │            │      │        │０九三七│        │        │                │        │            │知車輛放│
│  │        │            │      │        │七四三０│        │        │                │        │            │置臺南縣│
│  │        │            │      │        │０二號行│        │        │                │        │            │新營市工│
│  │        │            │      │        │動電話接│        │        │                │        │            │業路三七│
│  │        │            │      │        │獲被告恐│        │        │                │        │            │號前尋回│
│  │        │            │      │        │嚇電話，│        │        │                │        │            │車輛。  │
│  │        │            │      │        │要求將款│        │        │                │        │            │        │
│  │        │            │      │        │項十二萬│        │        │                │        │            │        │
│  │        │            │      │        │元匯入指│        │        │                │        │            │        │
│  │        │            │      │        │定之林立│        │        │                │        │            │        │
│  │        │            │      │        │文申辦郵│        │        │                │        │            │        │
│  │        │            │      │        │局帳戶內│        │        │                │        │            │        │
│  │        │            │      │        │，經鄭明│        │        │                │        │            │        │
│  │        │            │      │        │聯央求款│        │        │                │        │            │        │
│  │        │            │      │        │項降為五│        │        │                │        │            │        │
│  │        │            │      │        │萬元，鄭│        │        │                │        │            │        │
│  │        │            │      │        │明聯因擔│        │        │                │        │            │        │
│  │        │            │      │        │心如不依│        │        │                │        │            │        │
│  │        │            │      │        │指示匯款│        │        │                │        │            │        │
│  │        │            │      │        │所有車輛│        │        │                │        │            │        │
│  │        │            │      │        │即會不保│        │        │                │        │            │        │
│  │        │            │      │        │而匯款  │        │        │                │        │            │        │
├─┼────┼──────┼───┼────┼────┼────┼────┼────────┼────┼──────┼────┤
│７│九十一年│臺南縣永康市│Ｅ○○│Ｃ三—五│Ｅ○○於│九十一年│五萬元  │林立文申辦之郵局│九十一年│臺南縣柳贏鄉│蘇玉珺於│
│  │十二月五│永大路附近  │      │三五七號│九十一年│十二月五│        │帳戶內          │十二月五│柳贏路一段七│匯款後，│
│  │日凌晨四│            │      │自小客車│十二月五│日中午十│        │                │日      │四五號柳營郵│接獲通知│
│  │時許    │            │      │        │日上午十│二時許  │        │                │        │局          │，在臺南│
│  │        │            │      │        │時許，其│        │        │                │        │            │縣新營市│
│  │        │            │      │        │持用門號│        │        │                │        │            │糖廠附近│
│  │        │            │      │        │０九一五│        │        │                │        │            │尋回車輛│
│  │        │            │      │        │一一一一│        │        │                │        │            │        │
│  │        │            │      │        │一八號行│        │        │                │        │            │        │
│  │        │            │      │        │動電話接│        │        │                │        │            │        │
│  │        │            │      │        │獲恐嚇電│        │        │                │        │            │        │
│  │        │            │      │        │話，要求│        │        │                │        │            │        │
│  │        │            │      │        │匯款十五│        │        │                │        │            │        │
│  │        │            │      │        │萬元，經│        │        │                │        │            │        │
│  │        │            │      │        │蘇鈺俊之│        │        │                │        │            │        │
│  │        │            │      │        │哀求，始│        │        │                │        │            │        │
│  │        │            │      │        │將金額降│        │        │                │        │            │        │
│  │        │            │      │        │為五萬元│        │        │                │        │            │        │
├─┼────┼──────┼───┼────┼────┼────┼────┼────────┼────┼──────┼────┤
│８│九十一年│臺南縣新營市│戊○○│Ｙ八—八│戊○○於│九十一年│六萬元  │林立文申辦之郵局│九十一年│臺南市北區公│戊○○匯│
│  │十二月五│新進路一八三│      │七二七號│九十一年│十二月六│        │帳戶內          │十二月六│園路一七六之│款後，接│
│  │日下午一│號旁        │      │自小客車│十二月五│日      │        │                │日      │一號臺南西華│獲通知，│
│  │時許    │            │      │        │日下午一│        │        │                │        │郵局        │在臺南縣│
│  │        │            │      │        │時許，以│        │        │                │        │            │官田鄉陸│
│  │        │            │      │        │其使用室│        │        │                │        │            │橋附近尋│
│  │        │            │      │        │內電話六│        │        │                │        │            │回車輛  │
│  │        │            │      │        │三二六九│        │        │                │        │            │        │
│  │        │            │      │        │八八號電│        │        │                │        │            │        │
│  │        │            │      │        │話接獲恐│        │        │                │        │            │        │
│  │        │            │      │        │嚇勒贖電│        │        │                │        │            │        │
│  │        │            │      │        │話，要求│        │        │                │        │            │        │
│  │        │            │      │        │匯款二十│        │        │                │        │            │        │
│  │        │            │      │        │萬元入指│        │        │                │        │            │        │
│  │        │            │      │        │定之林立│        │        │                │        │            │        │
│  │        │            │      │        │文申辦之│        │        │                │        │            │        │
│  │        │            │      │        │郵局帳戶│        │        │                │        │            │        │
│  │        │            │      │        │內，否則│        │        │                │        │            │        │
│  │        │            │      │        │將車輛解│        │        │                │        │            │        │
│  │        │            │      │        │體，經吳│        │        │                │        │            │        │
│  │        │            │      │        │添耀哀求│        │        │                │        │            │        │
│  │        │            │      │        │，始將金│        │        │                │        │            │        │
│  │        │            │      │        │額降為六│        │        │                │        │            │        │
│  │        │            │      │        │萬元。  │        │        │                │        │            │        │
├─┼────┼──────┼───┼────┼────┼────┼────┼────────┼────┼──────┼────┤
│９│九十一年│屏東縣屏東市│癸○○│ＶＯ—四│癸○○於│九十一年│三萬元  │陳照明申辦之關廟│九十一年│臺南市北區公│癸○○匯│
│  │十二月六│自立路一四五│      │六一號大│九十一年│十二月九│        │郵局帳戶        │十二月九│園路一七六之│款後，即│
│  │日上午九│巷一四二之一│      │貨車    │十二月七│日      │        │                │日      │一號臺南西華│接獲通知│
│  │時許    │號前        │      │        │日上午十│        │        │                │        │郵局        │，而在高│
│  │        │            │      │        │時許，以│        │        │                │        │            │雄縣鳳山│
│  │        │            │      │        │其持用門│        │        │                │        │            │市○○路│
│  │        │            │      │        │號０九一│        │        │                │        │            │五八號前│
│  │        │            │      │        │五九二０│        │        │                │        │            │尋回車輛│
│  │        │            │      │        │五九六號│        │        │                │        │            │。      │
│  │        │            │      │        │行動電話│        │        │                │        │            │        │
│  │        │            │      │        │接獲恐嚇│        │        │                │        │            │        │
│  │        │            │      │        │勒贖電話│        │        │                │        │            │        │
│  │        │            │      │        │，要求匯│        │        │                │        │            │        │
│  │        │            │      │        │款十萬元│        │        │                │        │            │        │
│  │        │            │      │        │至指定之│        │        │                │        │            │        │
│  │        │            │      │        │陳照明帳│        │        │                │        │            │        │
│  │        │            │      │        │戶內，否│        │        │                │        │            │        │
│  │        │            │      │        │則將車輛│        │        │                │        │            │        │
│  │        │            │      │        │解體，經│        │        │                │        │            │        │
│  │        │            │      │        │癸○○哀│        │        │                │        │            │        │
│  │        │            │      │        │求始將金│        │        │                │        │            │        │
│  │        │            │      │        │額降為三│        │        │                │        │            │        │
│  │        │            │      │        │萬元。  │        │        │                │        │            │        │
├─┼────┼──────┼───┼────┼────┼────┼────┼────────┼────┼──────┼────┤
│１０│九十一年│臺南縣麻豆鎮│李顏姝│ＹＦ—五│庚○○○│九十一年│十萬元  │林立文申辦郵局帳│九十一年│臺南市北區公│庚○○○│
│  │十二月八│興中路一七五│雲    │八九八號│於九十一│十二月九│        │戶內            │十二月九│園路一七六之│於匯款後│
│  │日下午二│巷口前      │      │自小客車│年十二月│日上午十│        │                │日分二筆│一號臺南西華│即接獲通│
│  │時許    │            │      │        │八日，以│時許    │        │                │各提領六│郵局        │知，在高│
│  │        │            │      │        │其使用門│        │        │                │萬元、四│            │雄縣中華│
│  │        │            │      │        │號三八九│        │        │                │萬元而領│            │五路與修│
│  │        │            │      │        │二八五五│        │        │                │出。    │            │成街口尋│
│  │        │            │      │        │號電話接│        │        │                │        │            │回車輛  │
│  │        │            │      │        │獲恐嚇電│        │        │                │        │            │        │
│  │        │            │      │        │話，要求│        │        │                │        │            │        │
│  │        │            │      │        │匯款十五│        │        │                │        │            │        │
│  │        │            │      │        │萬元入指│        │        │                │        │            │        │
│  │        │            │      │        │定之林立│        │        │                │        │            │        │
│  │        │            │      │        │文申辦帳│        │        │                │        │            │        │
│  │        │            │      │        │戶內，經│        │        │                │        │            │        │
│  │        │            │      │        │庚○○○│        │        │                │        │            │        │
│  │        │            │      │        │哀求，始│        │        │                │        │            │        │
│  │        │            │      │        │將金額降│        │        │                │        │            │        │
│  │        │            │      │        │為十萬元│        │        │                │        │            │        │
├─┼────┼──────┼───┼────┼────┼────┼────┼────────┼────┼──────┼────┤
││九十一年│臺南縣新營市│酉○○│二Ａ—三│酉○○於│九十一年│七萬元  │陳照明申辦之關廟│未提取款│            │酉○○匯│
│  │十二月八│新營火車站旁│      │一七九號│九十一年│十二月九│        │郵局帳戶        │項      │            │款後，接│
│  │日晚上十│            │      │自小客車│十二月九│日      │        │                │        │            │獲通知，│
│  │時許    │            │      │        │日上午八│        │        │                │        │            │在嘉義縣│
│  │        │            │      │        │時許，以│        │        │                │        │            │水上鄉中│
│  │        │            │      │        │其持用門│        │        │                │        │            │華路三段│
│  │        │            │      │        │號０九二│        │        │                │        │            │九號前尋│
│  │        │            │      │        │三七０三│        │        │                │        │            │回車輛。│
│  │        │            │      │        │二四八號│        │        │                │        │            │        │
│  │        │            │      │        │行動電話│        │        │                │        │            │        │
│  │        │            │      │        │接獲恐嚇│        │        │                │        │            │        │
│  │        │            │      │        │勒贖電話│        │        │                │        │            │        │
│  │        │            │      │        │，要求匯│        │        │                │        │            │        │
│  │        │            │      │        │款十三萬│        │        │                │        │            │        │
│  │        │            │      │        │元入指定│        │        │                │        │            │        │
│  │        │            │      │        │之陳照明│        │        │                │        │            │        │
│  │        │            │      │        │郵局帳戶│        │        │                │        │            │        │
│  │        │            │      │        │內，經童│        │        │                │        │            │        │
│  │        │            │      │        │文源哀求│        │        │                │        │            │        │
│  │        │            │      │        │始將金額│        │        │                │        │            │        │
│  │        │            │      │        │降為七萬│        │        │                │        │            │        │
│  │        │            │      │        │元。    │        │        │                │        │            │        │
├─┼────┼──────┼───┼────┼────┼────┼────┼────────┼────┼──────┼────┤
││九十一年│臺南縣新營市│辛○○│三一五一│辛○○於│九十一年│七萬元  │林立文申辦之高雄│九十一年│臺南縣新營市│辛○○匯│
│  │十二月十│新民國小側門│      │—ＧＦ（│九十一年│十二月十│        │縣茄萣鄉茄萣郵局│十二月十│中山路一二六│款後，即│
│  │日下午五│附近        │      │失竊時之│十二月十│一日以其│        │                │一日分別│號新營中山路│接獲通知│
│  │時許    │            │      │車號為二│日晚間七│妻劉淑惠│        │                │提領六萬│郵局        │，在臺南│
│  │        │            │      │Ｓ—四九│時許，其│名義匯款│        │                │元、一萬│            │縣官田鄉│
│  │        │            │      │二三號）│持用門號│        │        │                │元款項  │            │省道臺一│
│  │        │            │      │        │０九二五│        │        │                │        │            │線附近尋│
│  │        │            │      │        │六七六二│        │        │                │        │            │回車輛  │
│  │        │            │      │        │０二號行│        │        │                │        │            │        │
│  │        │            │      │        │動電話接│        │        │                │        │            │        │
│  │        │            │      │        │獲歹徒恐│        │        │                │        │            │        │
│  │        │            │      │        │嚇電話，│        │        │                │        │            │        │
│  │        │            │      │        │要求匯款│        │        │                │        │            │        │
│  │        │            │      │        │十二萬元│        │        │                │        │            │        │
│  │        │            │      │        │入指定之│        │        │                │        │            │        │
│  │        │            │      │        │林立文申│        │        │                │        │            │        │
│  │        │            │      │        │辦之帳戶│        │        │                │        │            │        │
│  │        │            │      │        │內，經林│        │        │                │        │            │        │
│  │        │            │      │        │文生哀求│        │        │                │        │            │        │
│  │        │            │      │        │，始將金│        │        │                │        │            │        │
│  │        │            │      │        │額降為七│        │        │                │        │            │        │
│  │        │            │      │        │萬元    │        │        │                │        │            │        │
└─┴────┴──────┴───┴────┴────┴────┴────┴────────┴────┴──────┴────┘
【附表三（即起訴書附表二部分）】
 ┌──┬───┬─────────┬─────┬───────┬─────┐
 │編號│行竊時│失竊自用小客車所有│恐嚇時間  │被害人、匯款時│匯款帳戶  │
 │    │間及地│人及車牌號碼      │          │間及匯款金額  │          │
 │    │點    │                  │          │              │          │
 ├──┼───┼─────────┼─────┼───────┼─────┤
 │    │九十二│己○○使用之車號２│九十二年十│己○○        │戶名：王明│
 │    │年十月│Ｎ－６５９７號自小│月十三日十│              │源        │
 │    │十二日│客車              │一時許    │九十二年十月十│          │
 │ １ │下午三│                  │          │四日下午一時十│第一商業銀│
 │    │時許，│                  │          │四分許        │行竹科分行│
 │    │在雲林│                  │          │              │          │
 │    │縣斗六│                  │          │四萬元        │帳號：３０│
 │    │市大學│                  │          │              │３５００７│
 │    │路三段│                  │          │              │０４９９  │
 │    │三一０│                  │          │              │          │
 │    │號旁  │                  │          │              │          │
 │    │      │                  │          │              │          │
 ├──┼───┼─────────┼─────┼───────┼─────┤
 │    │九十二│劉章秀枝使用之８Ｑ│九十二年十│天○○        │戶名：王明│
 │    │年十月│－１３０７號自小客│月十三日十│              │源        │
 │    │十二日│車                │時許      │九十二年十月十│          │
 │ ２ │下午五│                  │          │三日          │第一商業銀│
 │    │時許，│                  │          │              │行竹科分行│
 │    │在雲林│                  │          │六萬二千元    │          │
 │    │縣虎尾│                  │          │              │帳號：３０│
 │    │鎮文化│                  │          │              │３５００７│
 │    │路虎尾│                  │          │              │０４９９  │
 │    │技術學│                  │          │              │          │
 │    │院內  │                  │          │              │          │
 │    │      │                  │          │              │          │
 ├──┼───┼─────────┼─────┼───────┼─────┤
 │    │九十二│Ｂ○○使用之車號３│不詳      │Ｂ○○        │戶名：王明│
 │    │年十月│Ｋ－１１３７號自小│          │              │源        │
 │    │十一日│客車              │          │九十二年十月十│          │
 │    │晚間九│                  │          │四日下午三時九│第一商業銀│
 │ ３ │時許，│                  │          │分許          │行竹科分行│
 │    │在嘉義│                  │          │              │          │
 │    │縣嘉義│                  │          │五萬元        │帳號：３０│
 │    │市西區│                  │          │              │３５００７│
 │    │中興路│                  │          │              │０４９９  │
 │    │與大華│                  │          │              │          │
 │    │路口  │                  │          │              │          │
 │    │      │                  │          │              │          │
 ├──┼───┼─────────┼─────┼───────┼─────┤
 │    │九十二│Ｄ○○使用之車號９│不詳      │Ｄ○○        │戶名：王秀│
 │    │年十月│Ｌ－６２７７號自小│          │              │貞        │
 │    │十六日│客車              │          │九十二年十月二│          │
 │    │晚間十│                  │          │十一日下午三時│第一商業銀│
 │ ４ │一時許│                  │          │許            │行太平分行│
 │    │，在嘉│                  │          │              │          │
 │    │義縣嘉│                  │          │四萬元        │帳號：４２│
 │    │義市東│                  │          │              │４６８００│
 │    │區文化│                  │          │              │３０１６  │
 │    │路七四│                  │          │              │          │
 │    │０之一│                  │          │              │          │
 │    │號    │                  │          │              │          │
 │    │前    │                  │          │              │          │
 ├──┼───┼─────────┼─────┼───────┼─────┤
 │    │九十二│李麗華使用之車號Ｃ│不詳      │巳○○        │戶名：王秀│
 │    │年十月│７－２０５０號自小│          │              │貞        │
 │    │二十一│客車              │          │九十二年十月二│          │
 │ ５ │日凌晨│                  │          │十二日        │第一商業銀│
 │    │零時許│                  │          │              │行太平分行│
 │    │，在臺│                  │          │五萬元        │          │
 │    │南縣永│                  │          │              │帳號：４２│
 │    │康市國│                  │          │              │４６８００│
 │    │光八街│                  │          │              │３０１６  │
 │    │十二號│                  │          │              │          │
 │    │巷口  │                  │          │              │          │
 ├──┼───┼─────────┼─────┼───────┼─────┤
 │    │九十二│地○○使用之車號Ａ│九十二年十│地○○        │戶名：王秀│
 │    │年十月│７－７５８８號自小│月二十四日│              │貞        │
 │    │二十四│客車              │某時      │九十二年十月二│          │
 │    │日下午│                  │          │十五日        │第一商業銀│
 │ ６ │五時三│                  │          │              │行太平分行│
 │    │十分許│                  │          │三萬元        │          │
 │    │，在臺│                  │          │              │帳號：４２│
 │    │中市南│                  │          │              │４６８００│
 │    │屯區文│                  │          │              │３０１６  │
 │    │心路1 │                  │          │              │          │
 │    │段306 │                  │          │              │          │
 │    │號前  │                  │          │              │          │
 ├──┼───┼─────────┼─────┼───────┼─────┤
 │    │九十二│午○○使用之車號６│九十二年十│午○○        │戶名：王明│
 │    │年十月│７６７－ＧＥ號自小│月二十九日│              │源        │
 │    │二十六│客車              │下午五時至│九十二年十月三│          │
 │    │日十二│                  │六時許    │十日          │第一商業銀│
 │ ７ │時四時│                  │          │              │行竹科分行│
 │    │四十分│                  │          │七萬零二百元  │          │
 │    │許，在│                  │          │              │帳號：３０│
 │    │臺中市│                  │          │              │３５００７│
 │    │西屯區│                  │          │              │０４９９  │
 │    │文心路│                  │          │              │          │
 │    │與市政│                  │          │              │          │
 │    │北一路│                  │          │              │          │
 │    │口    │                  │          │              │          │
 ├──┼───┼─────────┼─────┼───────┼─────┤
 │    │九十二│李義洋使用之車號３│九十二年十│李美婷        │戶名：王明│
 │    │年十月│Ｒ－２２５９號自小│月二十八日│              │源        │
 │    │二十七│客車              │下午五時三│九十二年十月三│          │
 │    │日上午│                  │十分許    │十日          │第一商業銀│
 │ ８ │十一時│                  │          │              │行竹科分行│
 │    │許，在│                  │          │二十四萬元    │          │
 │    │臺中市│                  │          │              │帳號：３０│
 │    │西屯區│                  │          │              │３５００７│
 │    │惠文路│                  │          │              │０４９９  │
 │    │與市政│                  │          │              │          │
 │    │北一路│                  │          │              │          │
 │    │口    │                  │          │              │          │
 ├──┼───┼─────────┼─────┼───────┼─────┤
 │    │九十二│子○○使用之車號８│九十二年十│子○○        │戶名：王明│
 │    │年十月│７５６－ＧＭ號自小│一月三日某│              │源        │
 │    │二十八│客車              │時        │九十二年十一月│          │
 │ ９ │日下午│                  │          │四日          │第一商業銀│
 │    │三時許│                  │          │              │行竹科分行│
 │    │，在雲│                  │          │六萬五千元    │          │
 │    │林縣斗│                  │          │              │帳號：３０│
 │    │六市武│                  │          │              │３５００７│
 │    │昌路與│                  │          │              │０４９９  │
 │    │延平路│                  │          │              │          │
 │    │口    │                  │          │              │          │
 ├──┼───┼─────────┼─────┼───────┼─────┤
 │    │九十二│蔡柳金菊使用之車號│九十二年十│宙○○        │戶名：王明│
 │    │年十月│Ｘ８－３４１８號自│月二十九日│              │源        │
 │    │二十九│小客車            │下午六時五│九十二年十月三│          │
 │１０│日十二│                  │十八分許  │十一日        │第一商業銀│
 │    │時許，│                  │          │              │行竹科分行│
 │    │在雲林│                  │          │五萬元        │          │
 │    │縣北港│                  │          │              │帳號：３０│
 │    │鎮華勝│                  │          │              │３５００７│
 │    │路與文│                  │          │              │０４９９  │
 │    │星路口│                  │          │              │          │
 ├──┼───┼─────────┼─────┼───────┼─────┤
 │    │九十二│乙○○使用之車號Ｙ│不詳      │乙○○        │戶名：王秀│
 │    │年十一│Ｎ－９７７１號自小│          │              │貞        │
 │    │月四日│客車              │          │九十二年十一月│          │
 │    │凌晨二│                  │          │四日下午三時許│第一商業銀│
 │１１│時許，│                  │          │              │行太平分行│
 │    │在高雄│                  │          │二萬元        │          │
 │    │縣鳳山│                  │          │              │帳號：４２│
 │    │市五甲│                  │          │              │４６８００│
 │    │二路一│                  │          │              │３０１６  │
 │    │三九號│                  │          │              │          │
 │    │前    │                  │          │              │          │
 │    │      │                  │          │              │          │
 └──┴───┴─────────┴─────┴───────┴─────┘
【附表四（即起訴書附表三部分）】
 ┌──┬──────┬────────┬─────────┬─────┐
 │編號│行竊時間    │   行竊地點     │失竊自用小客車所有│恐嚇時間  │
 │    │            │                │人及車牌號碼      │          │
 ├──┼──────┼────────┼─────────┼─────┤
 │    │九十二年十月│臺中市西屯區中港│寅○○使用之Ｘ９－│九十二年十│
 │１  │三十一日下午│路三段榮民醫院前│７２２２號自小客車│月三十一日│
 │    │二時許      │                │                  │下午三時許│
 │    │            │                │                  │          │
 ├──┼──────┼────────┼─────────┼─────┤
 │    │九十二年十一│臺中市南屯區大業│甲○○使用之５Ｑ－│九十二年十│
 │２  │月一日晚間八│路與惠中路啟智學│３９９０號自小客車│一月二日十│
 │    │時許        │校旁            │                  │一時許    │
 ├──┼──────┼────────┼─────────┼─────┤
 │    │九十二年十一│臺中市西屯區惠中│亥○○使用之９７７│九十二年十│
 │３  │月二日下午五│路與市○○○路口│８－ＦＷ號自小客車│一月三日  │
 │    │時許        │                │                  │          │
 ├──┼──────┼────────┼─────────┼─────┤
 │４  │九十二年十一│臺中市○區○○路│Ａ○○使用之Ｎ６－│九十二年十│
 │    │月四日十二時│與英才路口      │２９２３號自小客車│一月六日  │
 │    │許          │                │                  │          │
 └──┴──────┴────────┴─────────┴─────┘

司法院資訊處製作；財團法人民間司法改革基金會備份。
